臺灣高等法院刑事判決　　　　　　100年度上重更(五)字第4號
上　訴　人　臺灣基隆地方法院檢察署檢察官
上　訴　人
即　被　告　戴志明
指定辯護人　扶助律師王寶蒞律師
上　訴　人
即　被　告　楊國傳
指定辯護人　扶助律師林達傑律師
上　訴　人
即　被　告　李昱穎
指定辯護人　扶助律師許諺賓律師
上列上訴人等因被告等違反毒品危害防制條例等案件，不服臺灣
基隆地方法院91年度重訴字第15號，中華民國92年5月30日、92
年度重訴字第3號，中華民國92年8月29日第一審判決（起訴案號
：臺灣基隆地方法院檢察署91年度偵字第1961、1962、1963、
1964 、2217、2623、4580號，91年度偵緝字第244號），提起上
訴，判決後，經最高法院第5次發回，本院更為判決如下：
    主  文
原判決關於楊國傳、李昱穎、戴志明部分均撤銷。
楊國傳共同連續販賣第一級毒品，處無期徒刑，褫奪公權終身。
扣案之第一級毒品海洛因粉末淨重壹點零捌公克、海洛因磚參佰
貳拾壹塊（淨重壹佰壹拾肆公斤捌佰貳拾點壹公克）均沒收銷燬
之；「鴻漁一號」漁船壹艘、SSB無線電話機壹台、WENDEN無線
電話機壹台、中型透明塑膠袋壹個、大型黑色塑膠袋參個、暗紅
色大型行李箱壹只、中國行動電話門號00000000000
號SIM卡壹只、儲值卡壹只、行動電話肆具、仿貝瑞塔廠半自動
手槍之改造手槍及義大利貝瑞塔廠92FS型半自動手槍各壹把、偽
造之「何志勇」印文、署押各壹枚及販賣毒品所得現金新臺幣壹
佰柒拾柒萬元均沒收。
戴志明共同運輸第一級毒品，處有期徒刑拾伍年。扣案之第一級
毒品海洛因粉末淨重壹點零捌公克、海洛因磚參佰貳拾壹塊（淨
重壹佰壹拾肆公斤捌佰貳拾點壹公克）均沒收銷燬；「鴻漁一號
」漁船壹艘、SSB無線電話機壹台、WENDEN無線電話機壹台、中
型透明塑膠袋壹個、大型黑色塑膠袋參個、中國行動電話門號0
0000000000號SIM卡壹只、儲值卡壹只、仿貝瑞塔廠
半自動手槍之改造手槍及義大利貝瑞塔廠92FS型半自動手槍各壹
把均沒收。
李昱穎共同連續販賣第一級毒品，處有期徒刑拾年；扣案之第一
級毒品海洛因磚參佰貳拾壹塊（淨重壹佰壹拾肆公斤捌佰貳拾點
壹公克）沒收銷燬，中型透明塑膠袋壹個、大型黑色塑膠袋參個
、暗紅色大型行李箱壹只、行動電話肆具及販賣毒品所得現金新
臺幣壹佰柒拾柒萬元均沒收；又共同運輸第三級毒品，處有期徒
刑伍年，扣案之第三級毒品愷他命陸包（淨重陸公斤零壹點伍陸
公克）沒收銷燬；應執行有期徒刑拾貳年；扣案之第一級毒品海
洛因磚參佰貳拾壹塊（淨重壹佰壹拾肆公斤捌佰貳拾點壹公克）
及第三級毒品愷他命陸包（淨重陸公斤零壹點伍陸公克）沒收銷
燬，中型透明塑膠袋壹個、大型黑色塑膠袋參個、暗紅色大型行
李箱壹只、行動電話肆具及販賣毒品所得現金新臺幣壹佰柒拾柒
萬元均沒收。
    事  實
一、楊國傳（綽號豆奶、透抽，台語）、莊良賢（綽號阿賢或阿
    正）及林金興（綽號「林董」）（以上2人均由檢察官通緝
    中），均明知海洛因為第一級毒品，依法不得販賣、運輸，
    且係行政院依懲治走私條例公告管制進出口之物品，不得運
    輸進入臺灣地區。緣林金興欲以海運方式，自北韓將100多
    公斤之第一級毒品海洛因走私、運輸回台販售，需人為其安
    排在台灣北部海域之船舶，作為俗稱「中桶」及「小桶」之
    船舶，藉以自北韓運送毒品之船舶（俗稱母船或「大桶」）
    ，承接毒品至「中桶」船舶，再由「中桶」船舶將毒品接駁
    （含接運及交運）至俗稱「小桶」之船舶搶灘上岸，以此方
    式走私、運輸進入臺灣以販賣牟利，林金興遂於民國（下同
    ）91年3月中旬，在中國福建廈門地區，與莊良賢、楊國傳
    謀議而取得共識，3人共同意圖營利，並共同基於走私管制
    物品進口及運輸海洛因毒品入臺販賣之犯意聯絡及行為分擔
    ，由楊國傳回台負責安排「中桶」船舶及「小桶」船舶，並
    負責提供毒品上陸後之藏匿處；莊良賢則負責毒品進入臺灣
    後之銷售事宜。楊國傳另因與戴志明（綽號老二）熟識，知
    悉戴志明擁有「鴻漁一號」漁船，航海經驗豐富，且戴志明
    與莊良賢相識，適宜擔任駕駛「小桶」船舶工作，楊國傳乃
    於同年4月16日先行返台，於同年月22日邀戴志明共赴中國
    遊玩，獲戴志明首肯，2人遂於同年月24日一同搭機至中國
    廈門市。次（25）日下午，楊國傳在中國福建廈門市文品大
    廈租屋處，對戴志明陳稱：「林董計劃走私毒品到臺灣，由
    你擔任小桶角色，負責從中桶接運毒品的工作」等語，邀同
    戴志明參與運送毒品海洛因，戴志明亦明知走私之物品為管
    制進口之第一級毒品海洛因，竟為謀厚利，乃與其等共同基
    於走私管制物品進口及運輸第一級毒品之犯意聯絡，應允擔
    任「小桶」船舶船長。之後，楊國傳另與戴志明、莊良賢及
    林金興在中國福建廈門市○○○路上之「夜夜香茶館」，研
    商此次私運毒品之實際路線及接駁經緯度位置等情事。席間
    ，戴志明向林金興自承是此次運送毒品之「小桶」船舶船長
    ，林金興亦親向戴志明表示該批毒品運抵臺灣後交由楊國傳
    處理即可，承諾事成後給予新臺幣（下同）2,000,000元酬
    勞，且將接駁毒品之經緯度、聯絡之無線電頻率及與船舶接
    駁時所使用之「阿水、阿順」（為大桶與中桶船舶接駁確認
    時稱謂）、「阿和、阿勇」（為中桶與小桶船舶確認時稱謂
    ）等暗語稱謂寫在紙上交與戴志明，交代戴志明於使用時經
    緯度再加減若干方是正確接運毒品地點。又林金興、莊良賢
    擔心「中桶」角色非由渠等信任、熟識之人擔任，恐有會走
    漏風聲之虞，並為避免日後被循線追緝，即萌殺人滅口、毀
    屍滅跡之意，計畫將擔任「中桶」角色之人予以殺害，楊國
    傳與戴志明乃依林金興與莊良賢之授意，4人共同基於殺人
    、毀屍滅跡及走私管制物品進口、運輸海洛因之犯意聯絡，
    由莊良賢負責安排中國殺手之相關事宜，楊國傳負責準備槍
    枝及子彈，協助戴志明共同找船接應中國殺手；戴志明則將
    其所有、登記於其妻陳蓮花名下，平時由余國明（已判罪確
    定）駕駛之戴志明「鴻漁一號」漁船取回，作為「小桶」船
    舶而參與走私、運輸毒品。
二、謀議既定，楊國傳、戴志明2人乃於91年4月28日，搭機返國
    ，楊國傳於翌（29）日，為安排「中桶」船舶，乃以
    3,000,000元代價，央請友人吳叡宇（原名為吳碧光），介
    紹陳忠毅（綽號阿壽，業經判罪確定）幫忙物色「中桶」船
    舶，陳忠毅為謀取仲介船舶之高利，明知楊國傳計畫走私之
    物品為管制進口之毒品海洛因，仍共同基於走私管制物品進
    口及運輸第一級毒品之犯意，於同年月30日，以2,500,000
    元代價請杜春火（綽號阿郎，業經判罪確定）接洽船舶至海
    上載運海洛因毒品；杜春火亦明知走私之物品為管制進口之
    毒品海洛因，為圖事成後得以分紅，亦基於共同走私管制物
    品進口及運輸毒品之犯意聯絡及行為分擔，於同年5月1日左
    右，同以2,500,000元價格，另商請友人謝金郎駕駛「福生
    三號」漁船作為「中桶」船舶，前往臺灣北部海域自母船接
    運林金興等人自北韓走私100多公斤之毒品海洛因。
三、楊國傳明知手槍、子彈係屬槍砲彈藥刀械管制條例所管制之
    物，非經主管機關許可，不得持有，為達渠等於海上殺人滅
    口之計畫，竟意圖供自己犯罪之用，未經許可，而於同年4
    月29日下午2時，在新北市○○區○○路某地，以100,000元
    向綽號「阿賓」之不詳姓名成年男子，購買仿BERETTA（貝
    瑞塔）廠M九ARMED半自動手槍之金屬改造手槍1把（下稱第1
    號手槍）及8顆子彈後加以持有。同年月29日晚上7時許，林
    金興託某不詳姓名者，持300,000元，至基隆火車站交與楊
    國傳作為預付接駁毒品船舶之定金。同年月30日中午，楊國
    傳持該300,000元定金，在基隆市○○路、安和二路旁（即
    東帝士大賣場附近），交與陳忠毅。陳忠毅即自行從中抽取
    50,000元，再於5月1日中午，將剩餘之250,000元定金，持
    往基隆市○○區○○街96巷35號交予杜春火，杜春火則全數
    轉交與謝金郎。陳忠毅為防追查，另於91年5月1日中午1時
    30分許，購買0000000000號及0000000000號等門號之行動電
    話易付卡，前者供己使用，後者則交予杜春火作為聯絡私運
    毒品之用。楊國傳、戴志明為接運中國殺手，另以欲載運中
    國偷渡客至日本為由，以150,000元之租金，向王志為（業
    經判罪確定）承租其所有登記在其妻陳秀妹（起訴書及原審
    判決均誤載為陳秀珠）名下之「新合益十二號」漁船。王志
    為因擔心楊國傳等以載中國偷渡客為幌子實際從事走私或運
    輸毒品勾當，乃附加條件需指派1位其信得過之人與渠等同
    行始同意出租為條件。約成後，楊國傳、戴志明迅以70,000
    元代價，僱請余國明（原任戴志明所有之「鴻漁一號」船長
    ）擔任該航次新合益十二號船長。91年5月2日下午1時30分
    許戴志明並帶同余國明至基隆市○○街86巷11號，向王志為
    表示船長即為余國明等情，同日下午2時許，在碧砂漁港翁
    財記商店附近，楊國傳並將記載接、交該批毒品海洛因之經
    緯度及交貨接貨人員暗語稱謂之紙單2張（1張寫「阿水、阿
    順」之紙單用以和大桶船舶聯絡，1張寫上「阿勇、阿和」
    之紙單用以和小桶船舶聯絡），親交與陳忠毅，並下達明日
    （5月3日）出海之指示，陳忠毅乃將該2張紙單持至漁會交
    予杜春火，杜春火再轉交予「福生三號」船長謝金郎。
四、戴志明按原定計畫於91年5月3日上午10時許，帶同余國明向
    王志為表示即刻要出港之意，王志為聞訊後即至基隆市○○
    區○○路396巷37號，以30,000元代價僱請友人陳春枝（經
    判罪確定）與余國明同行。楊國傳、戴志明、王志為、余國
    明、陳春枝即共同基於直航至中國載運中國偷渡客之犯意聯
    絡，並基於概括犯意，由余國明、陳春枝於3日上午10時45
    分，駕駛「新合益十二號」漁船由八斗子漁港報關出港，2
    人輪流駕駛前往中國平潭地區準備載運中國偷渡客。同日中
    午12時許，「福生三號」漁船船長謝金郎、船員謝進聰亦基
    於共同走私、運輸第一級毒品之犯意，駕駛「福生三號」漁
    船自同一漁港（八斗子漁港）報關出港。3日當晚10時至11
    時許，戴志明並電請張建福代為聯絡中國地區年籍不詳綽號
    「小陳」之成年男子之人蛇，確認該2名中國人士（實為殺
    手）是否已如期上船。同年月4日凌晨1時許，余國明、陳春
    枝所駕駛之「新合益十二號」漁船駛抵中國地區福建省平潭
    附近（約東經119度48分、北緯25度23分）之海域後，即撥
    打門號00000000000號行動電話，與中國人士綽號「老六」
    之不詳姓名年籍之成年男子聯絡接應中國偷渡客地點，並順
    利自某不知名小船接運2名年約30歲之不詳姓名年籍之中國
    人士（殺手），隨即折返，直往棉花嶼方向行駛。4日上午
    10時許，謝金郎所駕駛「福生三號」抵達預定接貨地點等候
    。4日中午12時許，楊國傳在基隆市○○路279號「龍頭檳榔
    攤」，將上開第1號手槍，及另一把於不詳時、地，自不詳
    年籍姓名人士處取得承續同上意圖供犯罪之概括犯意而持有
    之義大利BERETTA廠九二FS型半自動手槍，槍號已磨損之手
    槍1把（下稱第2號手槍）連同15顆子彈交與戴志明。楊國傳
    、戴志明均明知手槍、子彈均屬管制物品，2人竟共同基於
    私運管制物品進出口及意圖供自己犯罪之用，未經許可而持
    有之犯意聯絡及行為分擔，由戴志明將該2把槍械置放於其
    所有之「鴻漁一號」漁船駕駛座旁暗艙，中午1時許，戴志
    明即駕駛「鴻漁一號」漁船自八斗子漁港出港。4日下午6時
    許，余國明駕駛「新合益十二號」漁船抵達棉花嶼附近海域
    （屬我國領海），使2名中國地區人民非法進入臺灣地區後
    ，如期以小型對講機聯繫戴志明。當晚8時許，戴志明到達
    棉花嶼附近約東經122度5分、北緯25度29分海域，將余國明
    所載之該2名中國人士接走，並囑咐余國明暫時在原地等候
    ，2名中國殺手登上「鴻漁一號」駛離「新合益十二號」後
    ，戴志明即將前開楊國傳交付之第1、2號手槍交付予2名中
    國殺手共同意圖供自己犯罪之用，未經許可而持有之。5日
    凌晨3時許，謝金郎所駕「福生三號」，自不知船名母船上
    之不詳姓名年籍之成年男子接駁以大紙箱5只，該紙箱內分
    別裝有大型黑色塑膠袋裹裝之第一級毒品海洛因共390塊（
    195份，每份2塊）海洛因磚及散裝1小包海洛因粉末上船，
    隨即駛往指定交貨地點等候小桶船舶。戴志明則依原定計畫
    於凌晨搭載該2名中國殺手抵達東經122度35分、北緯25度58
    分附近一帶漂流，伺機自中桶船舶「福生三號」漁船接運毒
    品，惟因油料不足，且遲遲未見中桶船舶「福生三號」漁船
    之蹤影，而欲先行折返漁港，並於5日上午7時30分許，暫將
    該2名中國殺手藏置於棉花嶼上，獨自駕駛「鴻漁一號」
    漁船返回望海巷漁港加油補給。5日上午8時許，余國明所駕
    「新合益十二號」漁船，因聯絡不上戴志明又需補給，經請
    示楊國傳後，亦於5日上午11時30分返抵八斗子漁港。之後
    ，綽號「勇仔」之陳文玉（此時尚不知情）受楊國傳之託轉
    交10,000元予余國明作為加油補給，楊國傳隨後並告訴余國
    明加油及補給後，應回棉花嶼海域附近接回該2名中國殺手
    。5日下午2時20分，余國明及陳春枝復承前共同直航至大陸
    地區之概括犯意聯絡，駕駛「新合益十二號」漁船，再度報
    關出港繼往棉花嶼海域附近準備接應戴志明。同日下午3時
    許，楊國傳至戴志明家中表示「中桶船舶快到了，趕快去載
    」等情，戴志明即駕駛「鴻漁一號」漁船，於5日下午3時55
    分，2度報關出港，速至棉花嶼搭載該2名中國人士。5日下
    午6時許，戴志明以無線電吩咐余國明在原處等待。晚間9時
    許，楊國傳以電話告知余國明「半夜後日本船即會趕來」等
    情。嗣於6日凌晨3時許，戴志明所駕「鴻漁一號」漁船，至
    東經122度34分、北緯25度58分間公海，即彭佳嶼東北方30
    浬海域附近，以無線電呼叫「阿和」，經謝金郎回應「阿勇
    」後，確認謝金郎、謝進聰所駕駛之「福生三號」漁船為中
    桶船舶，即向謝金郎示意接駁該批毒品，「鴻漁一號」、「
    福生三號」2船甫靠攏，該2名中國殺手共同跳上「福生三號
    」漁船，分持戴志明所交付之前述手槍，與莊良賢等人基於
    共同殺人之犯意聯絡及行為分擔，由其中1人持上開第2號手
    槍，朝謝金郎、謝進聰2人頭、胸等處要害射擊，致謝金郎
    身中4槍、謝進聰身中6槍，因多發性近距離槍創造成出血神
    經性休克當場斃命，由該2名中國殺手基於與戴志明等人共
    同運輸毒品之犯意，合力將該批毒品海洛因5大紙箱及散裝1
    小包搬至「鴻漁一號」漁船。事畢，為免事跡敗露，該2名
    中國殺手亦基於與莊良賢、楊國傳、戴志明等人共同遺棄屍
    體、燬壞船隻之犯意聯絡及行為分擔，將謝金郎、謝進聰2
    人屍體綑綁，繫上「福生三號」漁船之船錨再丟棄入海中，
    且將汽油潑灑於「福生三號」船舶表面，放火燒燬「福生三
    號」，製造漁船失火發生海難假象，以湮滅罪證並求掩人耳
    目，當其等將油布條丟至「福生三號」船艙旁時，載志明疏
    未注意閃避，導致臉部、左、右上肢及右下肢被火灼燒而呈
    2度至3度燒燙傷。戴志明等3人認一切罪證湮滅妥當後，始
    駕駛「鴻漁一號」載該2名中國殺手往棉花嶼海域「新合益
    十二號」等候之處駛去，途中該2名中國殺手並將作案槍枝
    及上開毒品海洛因搬至「鴻漁一號」駕駛座位下之密艙藏放
    。6日凌晨4時許，余國明因一直聯絡不上戴志明，乃再度打
    電話與楊國傳，楊國傳囑其「稍安勿躁，繼續等候」。6日
    清晨約6時許，在附近作業之「勝榮財」、「昇發財」、「
    合和昇」、「新海隆」、「昇得發」、「滿勝福」及「福昌
    六十六號」等我國漁船，發現「福生三號」漁船失火，紛紛
    前往救難及尋找謝金郎及謝進聰2人下落，但經持續搜尋數
    小時均無所獲。6日上午9時，戴志明以找不到載運該2名中
    國人士之日本船為由，以電話聯絡在棉花嶼附近等待的余國
    明、陳春枝，駕駛「新合益十二號」漁船，至東經122度3分
    、北緯25度23分海域，接運將該2名中國殺手載回中國平潭
    。6日上午9時10分左右，行政院海岸巡防署海洋巡防總局基
    隆海巡隊（下稱基隆海巡隊）及澳底海巡隊（下稱澳底海巡
    隊），據報後即派員前往搶救「福生三號」。同日上午11時
    左右，余國明、陳春枝將此2名中國人士載回中國。戴志明
    則因意外遭火燒燙傷，無法依楊國傳預定搶灘地點上岸之指
    示，即逕自駕駛「鴻漁一號」漁船回港，並於12時5分返回
    望海巷漁港停泊。下午2時許，楊國傳至戴志明住處，得悉
    該批毒品及作案槍枝藏放於「鴻漁一號」漁船密艙等情，戴
    志明則隨即前往行政院衛生署基隆醫院轉赴三軍總醫院就醫
    。此際，在海中隨風漂流之「福生三號」因火勢過於猛烈，
    經海巡人員極力滅火搶救仍無法撲滅，迄6日下午3時16 分
    ，完全沉沒海中失去蹤跡。7日凌晨1時40分許，余國明至中
    國平潭海面附近，將該2名中國人士交與綽號「老六」所屬
    人蛇載回中國福建。同日凌晨3時許，中國籍「閩晉漁第五
    七九八號」漁船，在東經121度55分、北緯25度40分海域作
    業之際，無意間以漁網撈起謝金郎、謝進聰屍體，基隆海巡
    隊幹員據報即前往處理，7日上午9時30分左右，將該2人屍
    體運回八斗子漁港。7日下午2時5分，余國明、陳春枝所駕
    駛「新合益十二號」漁船亦返回八斗子漁港。
五、楊國傳承續販賣及運輸第一級毒品之犯意，與戴志明取得聯
    繫，知悉戴志明將毒品及作案槍枝藏放於「鴻漁一號」漁船
    在望海巷漁港停泊，乃於7日下午3、4時許，在基隆市○○
    路279號「龍頭檳榔攤」後方，請余國明、張建福（經判罪
    確定）2人隨之同往「鴻漁一號」漁船上搬運貨物1批。余國
    明聞訊後即速返自宅拿取水桶準備搬貨，適陳文玉（經判罪
    確定）前來龍頭檳榔攤，楊國傳乃請陳文玉一同協助取貨。
    之後，余國明便騎乘楊國傳所有之機車、張建福騎乘自己機
    車搭載陳文玉，先後前往望海巷漁港，楊國傳則以「找朋友
    」為名，向不知情之龍頭檳榔攤老闆吳國賓借得車號
    T8-3677號綠色客貨兩用廂型車（下稱T8-3677號休旅車）殿
    後緊接而至。4人陸續抵達望海巷漁港，分由余國明至「鴻
    漁一號」打開駕駛座下密艙，取出袋口綑綁密封內裝「雙獅
    地球牌」海洛因之黑色大型不透明塑膠袋約7、8袋（其中黑
    色大型不透明塑膠袋有破損1只），經由知情貨物為毒品海
    洛之余國明、張建福及陳文玉3人，共同基於運輸第一級毒
    品海洛因及運送私運管制之走私物品之犯意聯絡，以接龍方
    式，將該7、8袋毒品自「鴻漁一號」船上全部卸下，經鄰船
    交由岸上坐在駕駛座上把風及接運之楊國傳，使之置於
    T8-3677號休旅車後座。其數人於搬運時為免曝光，張建福
    曾受楊國傳之囑至堤防附近巡視把風，楊國傳於毒品搬置車
    內妥當後，即駕車將毒品運往基隆市○○街山海觀社區U棟
    B3停車場，由余國明協助楊國傳將該批毒品搬至車號
    6G-2075號自用小客車（下稱6G-2075號自小客車）後車廂暫
    置。事成後，楊國傳返回「龍頭檳榔攤」，再向張建福、陳
    文玉等人表示搬運代價為500,000元。下午5時許，楊國傳至
    山海觀售屋中心獲悉基隆市○○街173號V棟13樓出租訊息，
    乃先支付定金2,000元承租該屋。同日傍晚，楊國傳向張建
    福表示，還有2把槍未取出，張建福聞後因不願前往尋槍，
    即逕自騎乘機車回家，30分鐘後，楊國傳乃電詢「東西（指
    槍枝）有無尋獲？」，張建福以「找不到」等詞予以搪塞。
    楊國傳乃約其至八斗子天橋下會面，見面後，楊國傳即以行
    動電話聯絡戴志明，彼此一番交談後，再將電話交由張建福
    接聽，電話中，戴志明告之「東西（指槍枝）放在船上衛星
    導航系統之下」，隨後2人各騎機車重回「鴻漁一號」，張
    建福上船後，再度表示找不到，楊國傳始自行上船尋找而將
    該2把槍枝取走。同日晚間8時許，楊國傳將第1號手槍棄置
    在基隆市○○街基水冷凍廠後山草叢裡，再把第2號槍持往
    基隆市八斗子漁港內丟棄。8日上午楊國傳冒用「何志勇」
    名字，分別於房屋租賃契約書1式2份上，各以委請不知情之
    成年人偽刻之「何志勇」印章蓋上印文，並偽簽「何志勇」
    署名各1枚（共2枚，其中1份契約滅失），以每月5,000元租
    金，預付2期，押租金10,000元，並將租賃契約書交予王素
    真，向不知情之王素真承租上開基隆市○○街173號V棟13樓
    （下稱第1藏毒處所）房屋，足以生損害於王素真及何志勇
    等人權益。當晚，在基隆市○○街86巷11號，楊國傳持
    100,000元付予王志為作為「新合益十二號」之船租。9日晚
    間7時許，楊國傳將藏放在6G-2075號自小客車後車廂之毒品
    卸下，改藏置在前開第1藏毒處所。5月9日晚上9時許，王志
    為在基隆市○○街上，持30,000元工作費交予陳春枝作為出
    海接運2名中國人士之報酬。5月11日，戴志明自三軍總醫院
    出院後，即至中正機場搭乘澳門航空NX505班次班機逃往中
    國地區。5月14日，楊國傳將第1藏毒處所鑰匙交其不知情之
    妻王紀英保管，旋即搭澳門航空NX609班次班機前往澳門，
    自澳門進入中國之珠海地區與莊良賢碰面。
六、李昱穎（綽號骨頭）明知愷他命（Ketamine，俗稱為K他命
    ）係毒品危害防制條例第2條第2項第3款所列之第三級毒品
    ，依法不得運輸。於91年5月上旬某日，另受莊良賢之託，2
    人共同基於運輸第三級毒品之犯意聯絡及行為分擔，李昱穎
    即依莊良賢指示，至台中中港交流道附近向某不知名之成年
    男子拿取第三級毒品愷他命6包（淨重6公斤1.56公克），運
    輸至其女友陳小惠在宜蘭市○○路○段116巷5弄17號3樓租屋
    處（下稱第2藏毒處所）存放。又莊良賢於同年5月17日獲知
    自「福生三號」取得之海洛因毒品已由楊國傳藏妥，先交代
    楊國傳將第1藏毒處所其中1把鑰匙交予李昱穎收執，楊國傳
    即自中國以電話聯絡，委請不知情之友人即計程車司機李林
    蒼代為轉交物品予李昱穎，經李林蒼同意，楊國傳隨後再以
    電話指示其妻王紀英將第1藏毒處所鑰匙放置在牛皮紙信封
    袋，持往基隆火車站交與李林蒼，當晚李林蒼即在基隆火車
    站前將該鑰匙交予李昱穎。李昱穎即於5月18日搭乘長榮航
    空BR817班次班機前往澳門，趕至中國「拱北」地區與莊良
    賢會面，莊良賢當面將記載有第1藏毒處所地址之紙條交予
    李昱穎，囑其返國後迅將該批毒品移往他處藏放，李昱穎明
    知林金興、莊良賢、楊國傳持有大批第一級毒品海洛因，乃
    與其等共同基於販賣、運輸第一級毒品海洛因之概括犯意聯
    絡，由莊良賢尋找買主及洽定價格，再由李昱穎負責送交毒
    品及收取價款，謀定後李昱穎即於5月19日搭乘長榮航空
    BR802號班機返台。5月20日凌晨2時許，李昱穎自行至第1藏
    毒處所清點該批毒品之數量計195份，每份為2塊海洛因磚，
    共計390塊（每塊350公克，下同），並於凌晨2時37分點數
    完畢後，當場以電話向莊良賢報告毒品數量。凌晨2時40 分
    再依莊良賢指示以電話與綽號「阿興」之不詳姓名成年男子
    聯絡交付毒品事宜，並取出11塊海洛因磚，於凌晨4時許，
    持往中山高速公路泰安休息站之加油站前販賣予綽號「阿興
    」之人，嗣返回其女友陳小惠在宜蘭市○○路○段116巷5弄
    17號3樓租屋處。當晚7、8時，復偕同女友陳小惠駕車至第1
    藏毒處所，由李昱穎拿取數塊海洛因，與陳小惠共同駕車前
    往新台北市樹林區，李昱穎於抵達約定地點後下車，先挖取
    些許粉末供綽號「阿文」認可後，即將4塊海洛因售與「阿
    文」。嗣後，原車返回第1藏毒處所，此時陳小惠（經判罪
    確定）已知悉有大量海洛因毒品置放於該處，猶基於幫助李
    昱穎販賣毒品海洛因之犯意，由李昱穎先行計數，再由陳小
    惠複算之方式，計算屋內毒品海洛因磚之數量，結果發現包
    含前開已交付之15塊海洛因磚在內，短少32塊，李昱穎乃以
    電話告知莊良賢此事，經莊良賢查證後即向李昱穎表示短少
    之海洛因磚係其友人所取走，李昱穎、陳小惠隨即基於與林
    金興、莊良賢共同運輸第一級毒品之犯意聯絡，李昱穎、陳
    小惠2人以預置之暗紅色大型行李箱取走其中260塊海洛因，
    載回第2藏毒處所放置。5月22日下午4、5時，李昱穎復依莊
    良賢指示，偕同陳小惠，自第2藏毒處取出6塊海洛因磚，駕
    駛其所有車號T8-6575號自小客車（嗣變更車號為U5-4069號
    ），至土城交流道附近交與「阿文」後，復至第1藏毒處所
    ，將其餘83塊之海洛因磚載運至第2藏毒處所堆放。
七、嗣海巡隊人員調查「福生三號」火燒案，得知戴志明駕駛之
    「鴻漁一號」曾出現該案發海域及戴志明返港後曾至基隆醫
    院醫治燒傷，乃就涉案嫌疑犯清查發現楊國傳涉及本案，遂
    於91年5月22日晚間11時10分，楊國傳隻身返國時，在中正
    國際機場入境大廳證照查驗台，由台灣基隆地方法院檢察署
    檢察官命警持拘票將之拘提到案，5月22日晚上11時30分、
    23日凌晨1時及1時30分，警政署刑事警察局第一偵查隊、海
    岸巡防署海洋巡防總局、警政署電信警察隊、基隆市警察局
    第二分局參與專案之小組成員，同步將余國明、張建福及陳
    文玉先後拘提到案。台灣基隆地方法院檢察署檢察官亦率警
    帶同楊國傳，於5月23日凌晨4時許，在第1藏毒處所，扣得
    雙獅地球牌海洛因包裝袋10個、含有毛重5.07公克、淨重
    1.27公克海洛因粉末（取樣0.1公克鑑驗，後再經法務部調
    查局鑑定淨重1.08公克）、黃色塑膠外包裝5個、透明塑膠
    包裝袋10個、中型透明塑膠袋55個、大型黑色塑膠袋18個、
    手提塑膠袋8個、膠帶2捲等物（除大型黑色塑膠袋3個、中
    型透明塑膠袋1個外，其餘原扣案之雙獅地球牌海洛因包裝
    袋10個、黃色塑膠外包裝5個、透明塑膠包裝袋10個、中型
    透明塑膠袋54個、大型黑色塑膠袋15個、手提塑膠袋8個、
    膠帶2捲，均因刑事警察局未採獲相關跡證而已丟棄滅失）
    。
八、李昱穎復於5月23日下午3、4時左右，依莊良賢吩咐取出16
    塊海洛因，與陳小惠開車前往台中市○○路，共同將海洛因
    售與綽號「岳兄」之陳登岳（另案由臺灣南投地方法院檢察
    署處理）。同月24日晚上7、8時，李昱穎再度與其女友陳小
    惠駕駛車號T8-6575號自小客車至雲林縣台西鄉東勢厝，於5
    月25日凌晨3時左右，向綽號「阿文」收取販毒所得之
    1,770,000元價款，而後約陳登岳在台中地區準備收取
    2,850,000元毒品貨款。嗣於3時30分許，途經國道一號公路
    員林收費站為警持拘票拘提到案。且當場在李昱穎所駕車內
    扣得販賣毒品所得之現金1,770,000元及供聯絡所用之行動
    電話4具。同（25）日上午10時許，臺灣基隆地方法院檢察
    署檢察官再率專案小組成員在第2藏毒處所，扣得現金
    89,000元、毒品海洛因磚321塊（淨重114公斤830.1公克）
    、及愷他命6包（毛重6公斤55.48公克、淨重6公斤1.56公克
    ）、暗紅色大型皮箱1個等物。5月26日上午11時左右，楊國
    傳帶同檢警人員，至基隆市○○街基水冷凍廠後山尋回上開
    第1號手槍。6月7日上午10時10分，楊國傳帶同檢警人員，
    至基隆市八斗子漁港內漁會旁北都冷凍廠廢水排水孔附近港
    內，由潛水人員李溪源尋回上開第2號手槍。6月13日下午，
    循線查獲杜春火及陳忠毅，並將之逮捕歸案。戴志明於同（
    91）年6月中旬，在中國福州市遭中國武警逮捕，迄同（91
    ）年10月14日經中國武警人員解送至馬祖，交由刑事警察局
    偵一隊幹員逮捕歸案。
九、案經臺灣基隆地方法院檢察署檢察官自動檢舉偵查起訴。
    理  由
壹、程序方面：
一、查本案福生三號兇案發地點約係在東經東經122度34分、北
    緯25度54分起至東經122度35分、北緯25度58分間，此經被
    告戴志明供述明確，並有證人即「福昌六十六號」漁船船長
    劉炳成於原審、「勝榮財二號」漁船船長蔡水利等人於偵查
    及原審證述綦詳（詳見下述），依中華民國領海及鄰接區法
    第3條之規定：「中華民國領海為自基線起至其外側12浬間
    之海域」，兇案發生地點已非屬中華民國領域，依刑法第7
    條前段之規定：「本法於中華民國人民在中華民國領域外犯
    前2條以外之罪，而其最輕本刑為3年以上有期徒刑者，適用
    之」，則本件所涉係犯最輕本刑為3年以上有期徒刑之罪，
    依上開規定，本院自有管轄權，又「福生三號」為我國籍漁
    船，依刑法第3條規定，亦有管轄權，合先敘明。
二、上訴人即被告戴志明（下稱被告戴志明）爭執其於本院前審
    答辯狀（見本院更二審卷一第259頁）自白部分之證據能力
    ，經查該答辯狀乃戴志明在看守所以口述之方式委託同受羈
    押之周世偉書寫在十行紙，寄出予舒建中律師，由舒律師將
    之縮短篇幅並繕打之，遞送法院等情，此除被告戴志明為此
    陳述外，周世偉、舒建中律師均為相同之證述（見本院上重
    更四卷二第269、270、275頁反面、276頁），可見該答辯狀
    確實係由被告戴志明託他人據自己之陳述內容而為書寫，並
    無逸出被告戴志明敘述之內容，舒建中律師復為被告戴志明
    利益之考量如實製作答辯狀，該自白內容自無違背被告戴志
    明之本意，是被告戴志明上開自白部分應認具證據能力。又
    被告戴志明此部分之自白是否與卷證據相符，法院是否酌採
    ，乃自白之證明力及法院就證據依職權取捨判斷之範疇，核
    與證據能力無涉，附予敘明。
三、按被告以外之人於審判外之言詞或書面陳述，除法律有規定
    者外，不得作為證據；惟雖不符刑事訴訟法第159條之1至第
    159條之4規定，而經當事人於審判程序同意作為證據或未於
    言詞辯論終結前聲明異議者，法院審酌該言詞陳述或書面陳
    述作成時之情況，認為適當者，亦得為證據，刑事訴訟法第
    159條第1項、第159條之5分別定有明文。本案證人張建福、
    陳文玉、余國明、李林蒼、王志為、陳春枝、蔡水利、蕭瑞
    豪等於警詢中關於被告戴志明本案犯行部分之陳述，為被告
    以外之人於審判外之陳述，且無刑事訴訟法第159條之1至第
    159條之4所定得為證據之情形，並經被告戴志明及其辯護人
    不同意以之作為證據，該部分不具有證據能力。
四、按被告以外之人於偵查中向檢察官所為之陳述，除顯有不可
    信之情況者外，得為證據，刑事訴訟法第159條之1第2項定
    有明文。所謂「顯有不可信之情況」，即指關於檢察官取供
    程序，已經明顯違背程序規定，超乎正常期待，而無可信任
    ，例如陳述人於陳述時之心理狀態是否健全、有無違法取供
    情事，是否出於陳述者之真意所為之供述，作為判斷之依據
    。本案證人張建福、陳文玉、余國明、王素真、李林蒼、王
    志為、陳春枝、劉炳成、蔡水利、張和平、趙舜荑、蕭瑞豪
    等於偵查中向檢察官所為之陳述，觀諸筆錄之記載，均係依
    法具結而為證述，且均未見有違法取供之情事，亦即客觀上
    均無顯不可信之情況，是上開證人於偵查中向檢察官所為之
    證述，具有證據能力。
五、按刑事訴訟法第159條第1項雖規定，被告以外之人於審判外
    之言詞或書面陳述，除法律有規定外，不得作為證據。惟依
    同法第159條之5第1項、第2項規定，經當事人於審判程序同
    意作為證據，法院審酌該言詞陳述或書面陳述作成時之情況
    ，認為適當者，亦得為證據。刑事訴訟法第159條之5第1項
    定有明文。經查，除上述之相關證據外，本判決以下引用之
    被告以外之人於審判外之陳述（包括書面陳述），固均屬傳
    聞證據，惟檢察官、被告戴志明、上訴人即被告楊國傳（下
    稱被告楊國傳）、上訴人即被告李昱穎（下稱被告李昱穎）
    及其等辯護人於本案言詞辯論終結前，均未聲明異議或同意
    作為證據（見本院本審卷第53、76、103至107頁反面、140
    至144頁），本院復審酌各該證據作成時之情況，亦認均屬
    適當，是本案經調查之供述證據均有證據能力。
六、被告戴志明之辯護人爭執「鴻漁一號」漁船之照片、「新合
    益十二號」漁船之照片、航跡線、航跡儀、戴志明、楊國傳
    、李昱穎等人之入出境資料、扣案之行動電話4具、神州儲
    值卡、新合益十二號漁船海圖機、無限電話機、SSB無線電
    話機、檢體、萃取檢體、鴻漁一號航機儀、大型黑色塑膠袋
    、菸蒂、透明塑膠袋等之證據能力，以該等證據均為傳聞證
    據云云。經查，「鴻漁一號」漁船之照片、「新合益十二號
    」漁船之照片、神州儲值卡，新合益十二號漁船海圖機、無
    線電話機、行動電話、檢體、萃取檢體、煙蒂，均為本案之
    物證，非屬供述證據，並無傳聞法則之適用。本案扣案之「
    鴻漁一號」漁船上之航跡儀乃該船隻航行過往航行路線之紀
    錄儀器，藉該儀器畫面之顯示之航跡線得以確定該船於案發
    前後之航線，以該儀器所顯示之海圖及航跡線經拍攝照片附
    卷，亦屬物證性質，亦無傳聞法則之適用。入出境查詢資料
    、特定班機旅客入出境明細表等文書，乃內政部警政署入出
    境管理局之公務員平日根據旅客入出國境所為之紀錄文書，
    依刑事訴訟法第159條之4第1款之規定，得為證據。且無證
    據證明係公務員違背法定程式所取得上開證據，本院審酌上
    開證據亦無顯不可信之情況與不得作為證據之情形，是應認
    均有證據能力。
七、本案認定事實所引用下列卷內之文書證據、證物之證據能力
    部分，除上述之相關證據外，並無證據證明係公務員違背法
    定程式所取得，且檢察官、被告戴志明、楊國傳、李昱穎及
    其等辯護人於本院均未主張排除下列文書證據之證據能力或
    同意作為證據（見本院本審卷第55、76、107頁反面至112頁
    反面、140至144頁），本院審酌前揭文書證據並無顯不可信
    之情況與不得作為證據之情形，且經本院於審判期日依法進
    行證據之調查、辯論，被告於訴訟上之程序權即已受保障，
    故前揭各該證據，依刑事訴訟法第158條之4反面解釋及第
    159條之4之規定，應認均有證據能力，合先敘明。
貳、實體方面：
一、訊據被告楊國傳就走私、運輸第一級毒品海洛因及未經許可
    持有上開手槍、子彈、違反直航至中國地區及使中國人民來
    台暨偽造何志勇名義簽訂租賃契約之事實均坦承不諱（見本
    院本審卷第102頁）；被告戴志明就走私、運輸第一級毒品
    海洛因及未經許可持有上開手槍、子彈、違反直航至中國地
    區及使中國人民來台之事實均坦承不諱（見本院本審卷第
    102頁），被告李昱穎就運輸、販賣第一級毒品海洛因及運
    輸第三級毒品愷他命之事實均坦承不諱（見本院本審卷第
    102、120頁）。惟被告楊國傳、戴志明均否認有何意圖供自
    己犯罪之用而運輸手槍、子彈、殺人、毀屍滅跡、販賣毒品
    犯行。楊國傳辯稱：伊只負責找中桶船舶接駁大桶船舶運送
    之毒品，並遵林金興之指示將槍彈交付被告戴志明，由被告
    戴志明載運中國客時，將槍彈順便帶至中國給莊良賢，伊並
    不知被告戴志明擔任小桶角色或莊良賢、戴志明計畫殺人、
    毀屍滅跡之事，亦不知被告戴志明找伊共同向王志為借船之
    目的，係前往中國地區接運中國殺手去殺害中桶之謝金郎、
    謝進聰。謝金郎乃伊所輾轉委託之船長，伊不可能為節省船
    資而予以殺害，又伊若有共同殺人之犯意聯絡，則被告戴志
    明最遲理應於要求伊處理走私成功之毒品之際，一併要求伊
    處理凶槍，斷不可能一再隱瞞伊，而於搬運毒品之後，始要
    求伊另行取槍，又伊是調查局之線民，運輸毒品係伊配合海
    調處調查員深入林金興販毒集團，以便一舉破獲，且伊就買
    槍、運毒過程均有向海調處人員陳報，伊迄至91年5月7日始
    變節，為被告戴志明情義相挺，選擇不將毒品及槍枝交出，
    並隱瞞槍枝與殺害謝金郎2人有關云云。被告戴志明辯稱：
    伊僅係為了貪圖2,000,000元之報酬，才參與本案走私、運
    輸毒品，但殺害謝金郎、謝進聰2人，伊事前並不知情，亦
    非伊本意，伊之前並不認識林金興，而莊良賢也僅見過1次
    面，且伊亦無林金興、莊良賢的聯絡電話，故本案走私、運
    輸毒品之相關細節均係由被告楊國傳接洽、聯繫，伊係遭被
    告楊國傳陷害云云。
二、被告楊國傳之辯護人為其辯護稱：被告楊國傳之所以涉入本
    案，係因他具有海調處線民身分，才會深入犯罪集團配合諸
    多犯行，被告楊國傳本身並未基於自己犯罪之意思，參與走
    私、運輸毒品，更未基於共同殺人之故意，參與起訴書所載
    「黑吃黑」殺人劫毒之犯行云云。被告戴志明之辯護人為其
    辯護稱：以被告戴志明長期在海上的經驗，一般常情，不可
    能深夜在大海上放火燒船，因為燒船會引起附近作業船隻的
    注意，且就被告戴志明本身所受的傷害言，若殺人或放火係
    在預期中，衡情應不可能造成自己也燒傷，更不可能在殺人
    之後還將作案槍枝帶回臺灣，又若被告戴志明曾參與殺人行
    為，則其對於運回臺灣的300多塊海洛因磚的利益不可能沒
    有參與處分，由此可證，被告戴志明單純僅是「小桶」之角
    色，並沒有殺人的動機云云。被告李昱穎之辯護人為其辯護
    稱：被告李昱穎係聽從莊良賢之指示，搬運該批毒品，僅被
    動受支配而參與之角色。又綜觀卷證資料，並無證據證明莊
    良賢曾承諾給予被告李昱穎任何利益，且被告李昱穎被拘提
    到案後，即帶同警察到其藏毒地點取出全部毒品，讓毒品不
    致於外流出去，之前檢察官也基於此請求法院從輕量刑，被
    告李昱穎係完全沒有危害社會犯意之下而為本案犯行，請從
    輕量刑云云。
三、經查：
（一）運輸第一級毒品海洛因及私運管制物品（海洛因）進口暨
      行使偽造私文書部分：
    1.海上運輸部分：
      被告楊國傳、戴志明與莊良賢、林金興共同策劃自北韓透
      過大桶、中桶、小桶船舶載運第一級毒品海洛因，以海運
      方式走私進入臺灣地區，並由被告楊國傳負責聯繫中桶船
      舶，被告戴志明則負責駕駛小桶船舶一節，業據被告楊國
      傳於於警詢中、偵查中、原審審理中供述，並於原審及本
      院前審審理中結證稱：伊應綽號「林董」林金興之要求，
      代其尋找一艘臺灣籍漁船作為走私毒品之交通工具，惟因
      伊對使用衛星定位及無線電聯絡工具等並無具體概念，不
      知如何操作，因此，便邀請跑船經驗豐富的被告戴志明與
      伊一起前往中國共同商議用漁船走私毒品事宜；伊與被告
      戴志明於91年4月24日一同出境前往中國與林金興見面，
      由被告戴志明與林金興直接討論利用衛星定位及航海圖使
      走私船隻相接駁事宜，謀定之後，伊與被告戴志明於91
      年4月28日返台籌畫，翌日下午7時許，林金興指示其在臺
      灣之小弟於基隆火車站交予伊現金300,000元，作為漁船
      走私運毒之定金；伊即經由陳忠毅轉交予福生三號船長，
      之後伊與被告戴志明聯絡，並要求被告戴志明將林金興指
      定之船隻接駁經緯度寫給伊，由伊於5月1日將經緯度交給
      陳忠毅。5月3日伊在八斗子漁港看見謝金郎與陳忠毅聊天
      ，伊即意識到謝金郎應即係要替林金興走私毒品之船隻，
      也有見到謝金郎、謝進聰駕駛「福生三號」漁船出港等語
      不諱（見第1961號偵查卷一第59、60、96、97、107至109
      、143頁；原審重訴字第15號卷一第131頁、卷二第196頁
      至第201頁、卷四第35頁；原審重訴字第3號卷一第180頁
      、第195頁；本院更一第29號卷第180至183頁）。被告戴
      志明於警詢、偵查及原審審理中陳稱，並於原審審理中結
      證稱：伊於91年4月24日和楊國傳一起到中國旅遊，於4月
      26 日左右，楊國傳在廈門向伊表示林金興要走私5箱毒品
      到臺灣，楊國傳指示伊擔任「小桶」角色，負責從「中桶
      」接運毒品來台，楊國傳於當日即偕伊前往廈門夜夜香茶
      館與林金興碰面，在和林金興見面前，楊國傳指示伊要向
      林金興自承是此次走私毒品小桶的船長，碰面時林金興表
      示有一批白粉，數量大概5箱，要伊成功走私入台後交給
      楊國傳，並答應事成之後要給伊2,000,000元作為代價，
      之後林金興就將1張寫有經緯度及聯絡無線電頻率，雙方
      互以「阿和、阿勇」稱呼的紙條交給伊，並說該地點即為
      接運地點等語（偵緝第244號卷第41至44、34至38；原審
      重訴第15號卷三第186頁），核與被告楊國傳上開所述相
      符。又證人即同案被告陳忠毅於本院前審亦證稱：被告楊
      國傳託其幫忙租船，其因此有為楊國傳租船等語（見本院
      上重更一第29號卷第184頁）。此外，復有被告楊國傳、
      戴志明2人於91年4月24日共同搭乘復興航空班機至澳門轉
      往廈門，於同月28日搭同一路線同一班機返國之機票、入
      出境查詢資料、特定班機旅客入出境明細表等影本在卷足
      稽（見第1961號卷一第29、161、319頁）。由上可見，本
      案係林金興委請莊良賢、被告楊國傳安排「中桶」船舶，
      至海上接運來自北韓運毒「大桶」母船，被告楊國傳回台
      後遂委託陳忠毅輾轉請人找船，陳忠毅等人代被告楊國傳
      物色走私之「中桶」船舶，因而僱用明知係為載運第一級
      毒品之謝金郎、謝進聰駕駛「福生三號」作為「中桶」船
      舶參與運毒，於「中桶」船舶安排妥當後，被告楊國傳即
      與被告戴志明共赴中國向林金興報告戴志明為「小桶」船
      舶船長等事實，要屬無疑。
    2.陸上運輸第一級毒品及行使偽造私文書部分：
    (1)從「鴻漁一號」漁船將毒品海洛因運輸至第1藏毒處所（
      基隆市○○街173號V棟13樓山海關社區）及行使偽造私文
      書部分：
      證人即同案被告張建福於原審及本院前審審理中證稱：
        91年5月7日下午，被告楊國傳叫伊、余國明、陳文玉去
        幫忙搬東西，但他未講明係何物，伊本來擔任警戒工作
        ，就是騎機車在岸邊放哨防範被查獲，但最後2包係由
        陳文玉交給伊，伊再放到被告楊國傳的車上，搬運的東
        西都係用塑膠袋包裝著，裡面硬硬四方型狀，感覺都是
        一塊一塊的，所以伊猜可能是毒品，現場是聽被告楊國
        傳指揮，翌日被告楊國傳答應要付渠等酬勞500,000元
        ，伊有將這事告知陳文玉等語（見原審重訴第3號卷第
        215至223、291、292頁；本院重上更三第6號卷二第75
        、176頁；本院重上更四第24號卷一第274頁）。證人即
        同案被告陳文玉於原審審理中證述：91年5月7日，在龍
        頭檳榔攤碰到被告楊國傳，被告楊國傳請伊去「鴻漁一
        號」漁船搬貨，現場是由被告楊國傳指揮，張建福、余
        國明也一起搬貨，翌日被告楊國傳在龍頭檳榔攤後側告
        訴伊及張建福，這趟搬運酬勞要給伊等500,000元，當
        時余國明不在場等語（見原審重訴第3號卷一第274至
        281、293、294頁）。另證人即同案被告余國明於原審
        審理中證稱：其於91年5月7日下午，被告楊國傳打電話
        聯絡伊，伊依約至龍頭檳榔攤，被告楊國傳表示有些貨
        物要搬，伊即與張建福、陳文玉到「鴻漁一號」停泊處
        ，將毒品搬運至車上，翌日下午張建福在龍頭檳榔攤將
        被告楊國傳所述「去搬東西的人要給你們500,000元」
        一事告知伊，伊於當晚就在被告楊國傳家附近問被告楊
        國傳該500,000元何時可交下？被告楊國傳表示要問看
        看等語相符（見原審重訴第3號卷一第229至231 、298
        、299頁），其等供述如何受被告楊國傳之託，自「鴻
        漁一號」漁船搬運毒品至被告楊國傳駕駛之車上，且搬
        運完成後，被告楊國傳有表示要以500,000元為酬勞等
        情節互核一致，是證人張建福、陳文玉、余國明之上開
        證述，均堪採信。
      再據被告楊國傳於警詢及檢察官覆訊時供稱：「5月7日
        中午我打電話給戴志明，他說出事了，要我到『鴻漁一
        號』暗艙內取毒品及2支槍，因為張建福、余國明常開
        戴志明的船出海，所以我就找在場的張建福，陳文玉、
        余國明一起去取，當時我對他們說『戴志明出事了要幫
        他去取貨』，因為龍頭檳榔攤休旅車玻璃是暗的，可以
        開車去觀看情況，余國明從船艙搬上來，陳文玉及張建
        福搬到休旅車後座，再由我運到山海觀，因為塑膠袋有
        破掉，而且是一塊一塊的，所以知道是毒品，…到達山
        海觀社區停車場，由余國明協助我將東西放到我的自小
        客車後車廂暫時藏放…。我於5月8、9日左右，以1張拾
        獲的身份證在基隆市山海觀社區V棟13樓租得1間套房，
        用來藏放貨（毒品）及槍械，…7日下午東西搬到我自
        己的車上後，我去找租屋小姐，先付2,000元定金，我
        是9日晚上拿到鑰匙後，約10 分鐘就把東西全部搬完」
        等語（見第1961號偵查卷一第61 至66、224頁），亦核
        與證人張建福、余國明、陳文玉上開證述內容大致相符
        ，無齟齬、矛盾之處，並有第1藏毒處所之租賃契約書1
        份可資佐參（見第1961號偵查卷一第401頁證物袋內資
        料），及檢警在第1藏毒處所扣得之第一級毒品海洛因
        毛重5.07公克（淨重1.27公克粉末，經取樣0.1公克送
        驗鑑驗，嗣再經調查局採樣驗餘淨重1.08公克）、黃色
        塑膠外包裝5個、中型透明塑膠袋55個、大型黑色塑膠
        袋18個、手提塑膠袋8個、雙獅地球牌包裝紙10張、膠
        帶2捲等物之照片在卷可按，惟上開物品除大型黑色塑
        膠袋3個、中型透明塑膠袋1個外，其餘原扣案之雙獅地
        球牌海洛因包裝袋10個、黃色塑膠外包裝5個、透明塑
        膠包裝袋10個、中型透明塑膠袋54個、大型黑色塑膠袋
        15個、手提塑膠袋8個、膠帶2捲，均因刑事警察局未採
        獲相關跡證而已丟棄滅失，業據證人即承辦員警蕭瑞豪
        於原審證述明確（見原審重訴字第3號卷三第3頁）。檢
        警在第2藏毒處所扣得之321塊海洛因磚，確係被告李昱
        穎、共犯陳小惠從第1藏毒處所運走，亦據被告李昱穎
        供述無訛（詳如後述），是證人張建福、余國明、陳文
        玉及被告楊國傳等人自「鴻漁一號」上將此批毒品搬運
        至被告楊國傳所借來之T8-3677號休旅車上，再由被告
        楊國傳、證人余國明載往山海觀社區地下停車場將毒品
        暫放在被告楊國傳之6G-2075號自小客車內，嗣再由楊
        國傳獨自將6G-2075號自小客車內之毒品移置於第1藏毒
        處所藏置等事實，洵堪認定。
      又被告楊國傳就其冒用何志勇名義向不知情之王素真承
        租上開第1藏毒處所之事實皆坦認之，核與證人王素真
        於偵查中、原審審理中證稱：「對方以何志勇名義向我
        租房子，6日下午先拿鑰匙給租屋處的小姐，7日下午楊
        國傳拿2,000元訂金給售屋小姐，8日上午向楊國傳拿
        18,000元，9日幫楊國傳裝窗簾，晚上7點交屋，…我有
        問對方有無結婚，他說沒有結婚，還拿出身分證，我問
        他為何身分證證件不清楚，他如何回答我忘記了，契約
        內容是仲介的郭小姐寫的，契約書上『何志勇』簽名是
        對方自己簽的」等語相符（見第1961號偵查卷一第217
        頁、原審重訴第15號卷二第142頁），並有租賃契約書
        附卷可按（見第1961號偵查卷一第401頁證物袋內資料
        ），是被告楊國傳關於冒名租屋之自白部分與事實相符
        ，堪予採信。被告楊國傳假冒何志勇名義簽具租賃契約
        書交予王素真而承租房屋，足以生損害於何志勇及王素
        真之權益一節，亦堪認定。
    (2)毒品自第1藏毒處所運輸至第2藏毒處所部分：
      被告楊國傳藏置前開毒品於第1藏毒處所後，即於5月14
        日出境至中國與莊良賢會合，並依莊良賢之指示自中國
        打電話，委請不知情之友人李林蒼轉交第1藏毒處所鑰
        匙予被告李昱穎，此部分業據被告楊國傳於偵、審中供
        承不諱（見第1961號偵查卷一第166、167頁；原審重訴
        第15號卷二第220頁）。被告李昱穎於原審審理中亦供
        稱：「5月17日前一天或同一天，我在家裡，莊良賢從
        中國打電話給我，並留1支電話給我，叫我打電話給號
        碼上的人拿1支鑰匙，要我自己聯絡，後來我就打了這
        支電話，跟對方說『有人叫我打電話給你，說要拿鎖匙
        或是什麼東西』，對方說要我到基隆火車站拿，當天己
        經是晚上了，我問對方大約是幾點，對方說晚上9點或
        10點，我就到基隆火車站等對方，對方拿了1包用紙袋
        裝著的鎖匙給我，我拿到鎖匙後，有打電話給莊良賢，
        5月18日莊良賢打電話給我說『坐飛機到中國拱北關口
        及澳門關口間去找他』，當天我坐飛機到了澳門，下了
        飛機就打電話給莊良賢，莊良賢就約我在關口附近等他
        ，莊良賢本人拿了1張紙條給我，上面有寫山海觀V棟幾
        樓的住址，並說要我到了山海觀後打電話給莊良賢，隔
        天我就回來臺灣」等情節（見原審重訴第15號卷二第
        174頁），並據被告李昱穎於本院前審證述其所供述上
        情屬實（見本院上重更二卷二第95頁）。又證人李林蒼
        係依被告楊國傳之指示從被告楊國傳之妻取得以信封包
        裝之鑰匙，轉交予被告李昱穎一情，業據證人李林蒼於
        原審證述綦詳（見原審卷重訴第15號二第101、102頁）
        ，且互核被告楊國傳、李昱穎、證人李林蒼關於交付第
        1藏毒處所鑰匙予被告李昱穎之供述、證述之情節，大
        致相符，無齟齬、矛盾之處，並有第一藏毒處所之租賃
        契約書一份附卷可佐（第1961號偵查卷一第40 1頁證物
        袋內資料），是被告楊國傳、李昱穎此部分自白與事實
        相符，堪予採信。
      被告李昱穎如何受託運毒、如何偕同陳小惠分批將毒品
        從第1藏毒處所運輸至第2藏毒處所藏置並計算海洛因磚
        數量等事實，業據被告李昱穎於警詢及偵查時供承：「
        警方查扣現金1,770,000元是綽號『阿正』（莊良賢）
        委託我至雲林縣東勢鄉向綽號『阿文』之男子向『阿正
        』購買海洛因的代價…『阿正』於91年5月17日晚間8、
        9點時與我聯絡後，委託1位朋友將1張寫著基隆市山海
        觀社區V棟13樓之紙條連同鑰匙交給我，我在5月18日前
        往澳門與其見面，當面吩咐我返國後持鑰匙至前述地址
        將放在該處的毒品移往他處藏放，我於5月19日返國後
        ，便於20日當天下午3、4時許，駕駛1部向朋友借來之
        小客車獨自1人先至前述地址瞭解毒品數量，我進入該
        屋後發現共有8、9袋黑色塑膠袋放在陽台，經我拆開清
        點發現，共有390塊雙獅地球牌海洛因磚，但我並未將
        該批毒品運走，而於翌日（21日）晚間6、7時許，邀女
        友陳小惠再次一同前往該屋內再次清點數量時，發現只
        剩358塊，已遭人拿走32塊，於是我打電話通知『阿正
        』（即莊良賢），先搬走260塊至我與女友住處，並於5
        月22日18時許，再次至該處搬走剩下的98塊海洛因並載
        回宜蘭市租屋處藏放」等語（見第1964號偵卷第9、10
        、23至26頁），李昱穎於原審審理中亦自承：「19日從
        中國回來就直接開車到山海觀（第1藏毒處所），拿紙
        袋內的鎖匙開門進入屋內，在陽台看到有7、8袋黑色塑
        膠垃圾袋，上面用紅色的繩子綁著放在陽台，我打電話
        給莊良賢說『東西有在陽台，問是什麼東西』，莊回答
        『是毒品』，並叫我把毒品移走，當天我有數數量，數
        完後，再打電話給莊良賢，當時的數量好像是195份，
        是用黃色膠帶黏起來，厚厚一疊，我用手去摸，覺得裡
        頭應該是有4塊，所謂的195份是指1份2塊，我數完後，
        有把東西從陽台移到屋內放，然後我就回去宜蘭。隔天
        我開車，並在宜蘭買了行李箱放在車內，準備去裝山海
        觀的東西。20日與陳小惠到山海觀後，把東西數一數，
        我一旁數一邊唸出數量，陳小惠坐在我身後，我叫陳小
        惠幫我記住數量（我唸多少，他就幫我記住數量），陳
        小惠在旁邊有一塊一塊幫我看，並記住數量，經這一次
        數發現數量有差，我打電話給莊良賢，莊表示會去問，
        我就帶了130份裝進行李箱內，剩下部分是隔2天（22
        日）去拿的」等語（見原審重訴第15號卷二第175、176
        頁），核與被告楊國傳所證述其將本件走私進口之海洛
        因搬運至第1藏毒處所一事相符（見原審重訴第3號卷第
        188 至190頁）。又本件扣案之海洛因係在第2藏毒處所
        經搜索扣得，亦與被告李昱穎自白之情相符。
      在第1藏毒處所查扣之塑膠袋等物，經送鑑定結果，鑑
        識人員在其中含有白色海洛因粉末之透明塑膠包裝紙上
        及中型透明塑膠袋上採獲指紋各1枚，核與被告李昱穎
        左中指指紋比對結果確屬相符；另警方於大黑色塑膠袋
        上採獲指紋各5枚，經核亦均與被告李昱穎左食指、左
        環指、左拇指、右拇指指紋相符，有內政部警政署刑事
        警察局91年5月31日刑紋字第0910135279號鑑驗書存卷
        足憑（見第1961號偵查卷二第46至50頁）；且鑑識人員
        在第1藏毒處所現場發現煙蒂1只，經採集陳小惠唾液送
        驗比對結果，發現二者同屬DNA-STR型，有刑事警察局
        91年8月2日刑醫字第0910200107號鑑驗書存卷可按（見
        原審重訴第15號卷二第277頁）。復在第1藏毒處所查獲
        之雙獅牌包裝袋內殘餘不明粉末，經送內政部警政署刑
        事警察局鑑定之結果，檢出塑膠袋內殘餘不明粉末為毒
        品海洛因及其不純物，及於第2藏毒處所查扣淨重114公
        斤830.1公克、共計321塊疑似海洛因磚部分，經送法務
        部調查局鑑驗結果，確係純度88.2%、純淨重101公斤
        280.15五公克之海洛因等情，亦有內政部警政署刑事警
        察局91年5月31日刑紋字第0910135279號鑑驗書、法務
        部調查局91年7月1日調科壹字第320001315號鑑定通知
        書各1份附卷可稽（見第1961號偵查卷二第46至50、59
        、60頁）；並有扣案之雙獅地球牌海洛因包裝袋10個、
        黃色塑膠外包裝5個、中型透明塑膠袋55個及大塑膠袋
        18個、手提塑膠袋8個、膠帶2捲、大型暗紅色行李箱1
        個等物可佐憑，足見被告李昱穎於偵、審中自白其於第
        1藏毒處所與陳小惠共同計算海洛因磚之數量，並以大
        型暗紅色行李箱分2次搬運毒品海洛因至第2藏毒處所之
        自白與事實相符，自堪採信。
    3.綜上所述，被告楊國傳、戴志明確有與共犯林金興、莊良
      賢共同私運管制物品及運輸第一級毒品；且被告李昱穎亦
      於事中參與運輸第一級毒品，另被告楊國傳行使偽造租賃
      契約書之私文書之犯行，均堪予認定。
（二）被告楊國傳、戴志明共同意圖供自己犯罪之用而未經許可
      運輸改造手槍、制式手槍、子彈、違反直航至中國地區及
      使中國人民來台（臺灣地區與中國地區人民關係條例）及
      殺人部分：
    1.被告戴志明於警詢及偵查中供述，復於原審審理中結證稱
      ：91年5月4日上午10時許，楊國傳開車載伊到龍頭檳榔攤
      ，於下車前，楊國傳將該扣案之2把手槍及子彈10餘發交
      給伊，並交待將槍彈交給林金興派來之2個小弟，於是伊
      將槍彈放在機車後車座行李箱內，騎車到望海巷漁港，將
      槍彈放入「鴻漁一號」駕駛座旁，伊於5月4日下午8時許
      從余國明駕駛的船上將2名中國人接至「鴻漁一號」等候
      「中桶」船，並將該2把手槍及子彈交給2名中國人，嗣因
      油料不足，伊遂將2名中國人放在棉花嶼，伊回港加油，
      於5月5日下午在家中經楊國傳告知「中桶」船快到了，伊
      立即開船再至棉花嶼接該2人等語（見第244號偵緝卷第42
      、43、35頁；原審重訴第15號卷三第178至193頁）。被告
      楊國傳對於上開槍彈係其交給被告戴志明，再轉交予中國
      殺手之情亦供承並證述明確（見第1961號偵卷一第101、
      108頁反面、124頁反面、125、152頁；原審重訴第15號卷
      二第206頁；原審重訴第15號卷三第196頁；原審重訴第3
      號卷二第183頁）。中國殺手其中1位持該第2號手槍先後
      朝被害人謝金郎、謝進聰2人頭胸等處要害射擊致死之事
      實，亦據臺灣基隆地方法院檢察署檢察官督同檢驗員相驗
      屬實，並經法務部法醫研究所鑑定在卷（詳如後述）。被
      告楊國傳、戴志明雖均辯稱：扣案之槍枝是要託該2名中
      國偷渡客轉交予莊良賢或林金興，渠等並不知係用以殺害
      被害人，更不知該2名中國偷渡客即係中國殺手云云。惟
      據其2人所述，該2名中國人係欲偷渡至日本船離開，且確
      實由其等所聯繫之「新和益十二號」漁船自福建平潭將其
      2人載出，所述欲託其2人將槍枝攜回中國，與該2名中國
      人剛偷渡離開中國之情形並不相合。果扣案之槍枝確係是
      要託該2名中國人攜回中國交予莊良賢或林金興一事屬實
      ，則被告戴志明理應於欲將該2名中國人送回中國之際始
      交付扣案之槍枝較符合常情，否則一旦被告戴志明將扣案
      之槍枝交予該2名中國人，被告戴志明豈非無反遭該2名中
      國人要脅、控制之虞。然，實際上被告戴志明於該2名中
      國人一登上其所駕駛之「鴻漁一號」船後，即交予扣案之
      槍枝，且該2名中國人並無將扣案之槍枝攜回中國，反於
      完成殺人犯行後，猶將扣案之槍枝放置於「鴻漁一號」駕
      駛座位下，而當時僅被告戴志明及該2名中國人在船上，
      且「鴻漁一號」係因被告戴志明駕駛，被告戴志明對該2
      名中國人將扣案之槍枝放置於「鴻漁一號」駕駛座位下當
      不得諉為不知。顯見被告楊國傳、戴志明於該2名中國人
      搭乘「鴻漁一號」船前，均已知悉該2名中國人之任務係
      槍殺中桶，要無疑義。再者，本案復未據被告戴志明陳述
      其將該2名中國人登上中桶「福生三號」船之後，該2人與
      「中桶」漁船謝金郎、謝進聰有何言語之衝突，亦徵該2
      人非因走私交貨之事務，致該2名中國人臨時起殺機，均
      在在顯示該2名中國人本為殺害「中桶」漁船謝金郎、謝
      進聰2人而依計畫至上開會合地點。又依證人張建福於本
      院前審審理中證述：其與被告楊國傳至鴻漁一號漁船船艙
      下，其站在被告楊國傳旁邊，見到被告楊國傳撥電話問戴
      志明「1包東西」在何處，之後，楊國傳即找到1包東西拿
      上來等語（見本院上重更四卷第274、275頁），可見案發
      後，被告楊國傳急於找回其原交付被告戴志明之2把槍。
      核與戴志明於原審時證稱：伊於5月6日住院後約2日，楊
      國傳打電話問伊「這2把槍中國人沒有帶回去，槍放在何
      處」，第1通打來時，被告楊國傳與張建福沒有找到槍，
      第2次楊國傳再打電話過來，伊即回答「船不大，隨便找
      也找得到，找找看駕駛座的下面」等語相符（見原審重訴
      第15號卷三第185頁、卷四第48頁）。被告楊國傳於原審
      亦證稱是其返回「鴻漁一號」船取走扣案槍枝，嗣依莊良
      賢之指示將槍枝丟棄等語（見原審重訴第3號卷一第188至
      194頁），雖關於被告戴志明主動表示「有1小包東西有沒
      有拿到」一情，與張建福及被告戴志明所述不同，惟被告
      楊國傳係經與被告戴志明通話後，始找到鴻漁一號船上藏
      置之槍，此情與張建福及被告戴志明所述相符，參以被告
      戴志明為鴻漁一號漁船之船主，槍枝亦係由被告戴志明交
      付2 名中國人，2名中國人並無任意藏槍之理，顯見係被
      告戴志明藏匿於「鴻漁一號」漁船駕駛座下之扣案第1、2
      號手槍，之後亦由被告楊國傳與被告戴志明以電話聯絡之
      後，由被告楊國傳自船艙內取出無訛。又被告楊國傳坦承
      其拿到扣案之第1、2號手槍後，即將手槍分別棄置於基隆
      市○○街及八斗子漁港漁會附近等情，而警方亦確實依被
      告楊國傳所供，而分別由被告楊國傳帶同檢警人員至基隆
      市○○街基水冷凍廠後山尋回上開第1號手槍，並循線至
      基隆市八斗子漁港內漁會旁北都冷凍廠廢水排水孔附近港
      內，由潛水人員李溪源尋回上開第2號手槍之情，有被告
      楊國傳手繪之棄槍現場圖、臺灣基隆地方法院檢察署檢察
      官91年5月26日、91年6月7日之刑事勘驗筆錄各1份在卷可
      考（見第1961號偵卷一第86、123頁）。是被告楊國傳於
      事後急於趕至「鴻漁一號」漁艙內取出扣案手槍棄置藉以
      湮滅證據，亦堪以認定。亦徵被告楊國傳託由被告戴志明
      交付2名中國人之槍彈確係為供渠等殺人滅口之用，且由
      被告戴志明交付該2名中國人實施殺人行為亦屬無疑。是
      被告楊國傳、戴志明上開所辯，與事實不符，自非可採。
      另「新合益十二號」漁船係在東經122度5分、北緯25度29
      分海域，將所載運2名中國人交給被告戴志明所駕駛之「
      鴻漁一號」接運，乃屬我國境內之水域；而「鴻漁一號」
      與中桶船舶「福生三號」會合之處（東經122度34分、北
      緯25度54分、至東經122度35分、北緯25度58分海域），
      為我國專屬經濟海域，此有行政院海岸巡防署巡防總局第
      一海巡隊92年2月7日洋局一偵字第092D000281號、92年2
      月18日洋局一偵字第092D000464號函各1份在卷可參（見
      原審重訴第15號卷三第216至218頁；卷四第2至4頁），又
      該處海域不在中國公布之領海範圍內，亦有內政部99年6
      月14日台內地字第0990121831號函在卷可憑（見本院上重
      更四卷二第317頁），故雖為我經濟海域，惟亦屬公海範
      圍。按懲治走私條例第2條第1項之私運管制物品進口罪，
      係指私運該物品進出國境而言，又國境係指國家統治權所
      及之範圍，包括領土、領海及領空在內，我國領海依68年
      10月8日（68）台統（一）義字第5046號總統令公告，係
      指自基線起至其外側12浬之海域（87年1月21日總統華總
      （一）義字第8700010340號令制定公布之中華民國領海及
      鄰接區法第3條亦規定領海為自基線起至其外側12浬間之
      海域），是如係在基線起逾12浬之公海上，即非上開所指
      之「中國地區」或「台灣地區」（最高法院88年台上字第
      1673 號判例參照）。上開「鴻漁一號」與中桶船舶「福
      生三號」會合之處，雖屬我國專屬經濟海域，但並非在我
      國領海之內，是被告戴志明將被告楊國傳所交付之槍、彈
      藏置於其所駕駛之「鴻漁一號」漁艙內載運出入國境，罪
      證已明。
    2.被告楊國傳於警詢時供陳：「5月1、2日某日晚上我與戴
      志明在龍頭檳榔攤碰面，戴志明吩咐我找1艘漁船作為載
      運兩名中國籍男子偷渡至日本之船隻，於是我透過余國明
      替他找船…經戴志明說服王志為將『新合益十二號』借予
      他載運中國籍男子偷渡。5月3日，余國明及陳春枝駕駛『
      新合益十二號』出港前往中國平潭載運2名中國籍男子，
      而戴志明則於5月4日駕駛『鴻漁一號』出港接應『新合益
      十二號』船上之2名中國籍男子」等語（見第1961號偵查
      卷一第60頁、第101頁）。被告戴志明於偵查中亦供承：
      「我和『林董』在廈門談完後，當晚楊國傳到我住處找我
      說『林董有2個小弟要押這批貨』，指示我負責安排將這2
      個中國男子到臺灣之事，4月28日我和楊國傳回國後，就
      和我一起去找張建福及余國明，並對他們佯稱要載2名中
      國人到日本，要求張建福聯絡中國蛇頭將2名中國人士載
      出，由余國明駕駛船隻將2名中國人在棉花嶼附近交給我
      ，之後楊國傳就前往向王志為租船，王志為起先不答應，
      於是我和楊國傳一起前往，王志為還是不答應，最後還是
      回頭去找王志為，王志為才提出要1個他信得過的人一起
      出海的要求，並約定150,000元作為船租，第2天就帶余國
      明去跟王志為說是船長，5月3日帶余國明去跟王志為說要
      出港」等語（見第224號偵緝卷第30、38頁），另有證人
      即同案被告王志為於原審證稱：「是楊國傳跟戴志明去跟
      我租船，因為楊國傳及戴志明陸陸續續來找我，最後有把
      『新合益十二號』船租給他們，楊國傳及戴志明2人都有
      向我租船，租金150,000元，是戴志明說要載2個中國人去
      日本學功夫，因為我怕『新合益十二號』設備會被弄壞，
      所以才找陳春枝同行」等語（見原審重訴第3號卷一第344
      至350頁），於本院審理中亦結證稱：第1次找伊租船的人
      是被告楊國傳，錢最後是被告楊國傳付的等語（見本院本
      審卷第102頁反面至103頁）。互核被告楊國傳、戴志明、
      證人王志為，關於租借「新合益十二號」乘載2名中國人
      部分之供述、證述之情節，大致相符，無齟齬、矛盾之處
      ，堪予採信。是被告楊國傳、戴志明於91年4月28日與林
      金興討論運毒事宜妥當而返國後，明知搭載之2名中國男
      子係前往中桶之「福生三號」漁船接運毒品之人，猶共同
      向王志為佯稱要載運中國偷渡客，藉以承租「新合益十二
      號」漁船至中國接運中國男子之事實，亦堪認定。另關於
      乘載2名中國人究欲前往之地點係日本、臺灣一節，雖被
      告楊國傳、戴志明2人此部分之供述不一，惟參酌被告楊
      國傳、戴志明先前辯稱「欲託該2名中國人將扣案之槍枝
      攜回中國交予莊良賢或林金興」一節，亦有前後矛盾、齟
      齬不合，且該2名中國人，實際並非要偷渡來台之偷渡客
      ，而係殺手，已如前述，亦徵被告楊國傳、戴志明於原審
      及本院審理中，均互指對方為承租「新合益十二號」之主
      謀，不知載運偷渡客是殺手云云，均屬飾卸之詞，不足採
      信。
    3.又依證人即同案被告陳春枝於原審及本院前審審理中證述
      ：其於91年5月初受王志為託付，兩次出港，與余國明以
      『新合益十二號』一同前往中國平潭地區，載運兩名中國
      男子偷渡，王志為原授意將該兩名中國人士送至棉花嶼，
      王志為說中國客要運偷渡至日本，船駕至棉花嶼，戴志明
      駕另一船至棉花嶼外海，其等即將中國客交予戴志明，交
      人之後，戴志明的船駛離，余國明表示還要繼續等待，至
      第2天才回港，在等待過程中，余國明有與楊國傳聯絡，
      翌日王志為表示中國客未接上日本偷渡船，遂囑其再出港
      ，船再次出港，從戴志明的船接到該兩名中國男子，將其
      等載返中國，之後回港才聽到「福生三號」船被放火等語
      （見原審重訴第3號卷一第359至364頁、本院上重更四卷
      二第270頁反面、271頁），核與證人即同案被告余國明於
      原審及本院所證述之內容相符（見原審重訴第3號卷一第
      232至234頁、本院上重更四卷二第270頁反面至273頁）。
      參以「鴻漁一號」在棉花嶼附近，其航跡線有停滯、交錯
      及環狀等複雜現象，亦有第一（基隆）海巡隊製基隆籍「
      鴻漁一號」CTO18441漁船航跡儀（GPS）螢幕之放大照片
      在卷可參（見第1961號偵卷二第79至95頁）。再「新合益
      十二號」漁船，於5月3日上午10時出港，5月5日上午11時
      30分回港；5月5日下午2時20分再度報關出港，5月7日下
      午2時05分返港，亦有海岸巡防總隊安檢站進出港登記簿
      影本存卷可按。又5月4日晚間，被告戴志明在棉花嶼附近
      海域將余國明、陳春枝所載之2名中國人接走前夕，余國
      明曾接續以所有門號0000000000號行動電話與楊國傳所有
      門號0000000000號行動電話聯絡5通，接著楊國傳以所有
      門號0000000000號行動電話與余國明所有門號0000000000
      號行動電話聯絡2通，余國明隨後復以所有門號
      0000000000號行動電話與楊國傳所有門號0000000000號行
      動電話聯絡2通等情，亦有各該電話通聯在卷可稽。又余
      國明於5月7日凌晨1時40分許，確曾以扣案門號
      00000000000 號SIM卡與中國門號00000000000號電話聯絡
      ，亦經內政部警政署電信警察隊第一中隊偵測屬實，有該
      隊電警一刑字第0915007930號函存卷足以佐證；且經原審
      依職權函查行政院海岸巡防署海巡防總局第一海巡隊關於
      「新合益十二號」漁船是否進入中國領海再進入臺灣領海
      之結果，「新合益十二號」在東經119度48分、北緯25度
      23分處接運中國人民部分，確已進入中國領海；而在東經
      122度5分、北緯25度29分海域將2名中國人民交給「鴻漁
      一號」接運之地點，為我國之內水，已如上述，足見余國
      明與陳春枝確實駕駛「新合益十二號」至中國平潭附近海
      域載運2名中國人進入臺灣地區領海無誤。是被告楊國傳
      、戴志明與余國明、王志為、陳春枝等人，確實知悉「新
      合益十二號」漁船欲往中國平潭地區海域接運2名中國人
      ，且共同使該2名中國人進入臺灣海域無訛。
    4.被告楊國傳、戴志明與林金興、莊良賢及2名中國殺手共
      同殺人棄屍燒船部分：
    (1)被告戴志明迭於偵查時供陳：「於5月4日下午8時許，從
      余國明駕駛的船上將2名中國人接到『鴻漁一號』，並將
      2把槍枝及子彈交給2名中國人，在棉花嶼北部約35海浬等
      候中桶船舶，等到5月5日凌晨5時許，折返棉花嶼將2名大
      陸人放在棉花嶼上，然後回到望海巷漁港加油，5月5日下
      午3時許，楊國傳到我家說『中桶快到了』，我馬上出港
      直接到棉花嶼接走2名中國人，並以無線電對講機聯絡余
      國明，請他聯絡楊國傳以了解中桶船是否已經到了，後來
      余國明回覆『楊國傳說商船大約在半夜12點多會到達』，
      於是我就開船趕赴棉花嶼，並以無線電和中桶取得聯繫，
      我叫他『阿和』、對方稱我為『阿勇』，雙方確認身分後
      2艘船併靠，2名中國人跳上中桶（福生三號），我在『鴻
      漁一號』上，約隔1餘分鐘就聽到7、8聲槍響，我想載也
      死、不載也死，就停在『鴻漁一號』等，約半個鐘頭後，
      該2名中國人就以『船老大』呼叫我，我就將船靠在『中
      桶』右側，並將『鴻漁一號』的繩子綑在中桶右側中間的
      船栓，2名中國人從『中桶』搬5大紙箱及塑膠袋散裝的海
      洛因到『鴻漁一號』，之後2人回到『中桶』並叫我上船
      ，上船後發現『中桶』已遭中國人潑灑柴油，之後他們就
      將沾油的布條丟在機艙旁，我因沒有注意就被火灼傷手、
      臉等處，…（殺害謝金郎、謝進聰的地點）約在東經122
      度34分、北緯25度58分，屍體是中國人綑綁，至於船錨是
      中桶船舶的，可能是中國人要湮滅證據所用，回港後1個
      小時（5月6日下午2、3點），楊國傳到我家找我，我跟他
      說已經載到貨了，並問他為何要殺死2個人，他說是『林
      董』交待的，我跟楊國傳說毒品放在密艙內，要他自己去
      處理，（如果沒有受傷）會跟楊國傳以行動電話聯絡，由
      楊國傳尋找比較沒人的地方，再打電話給我搶灘，因為我
      受傷，所以沒有等楊國傳的電話」等語（見第244號偵緝
      卷第33至35、39、40、115、126至130頁），於原審審理
      中供稱：「5月6日凌晨12點多在海上和對方用對講機聯絡
      到，我稱呼對方『阿勇（台語）』，自稱『阿和』，（這
      些代號在林金興交給我的『菜單』上均有記載），我們就
      將船開到預訂的棉花嶼約30海哩，到了3點左右，2艘船靠
      在一起，2名中國人沒有說話就登上對方的船，表示要點
      貨，我將『鴻漁一號』駛離現場約100到150公尺，後來約
      隔20幾分鐘我聽到槍聲，約有7、8聲槍聲（中國人上船時
      ，我就將槍交給他們，表示槍要交給林董，也有表示槍要
      放在第2個船艙內），我聽到槍聲後，又在原處漂流半個
      小時，將船靠過去對方的船邊，我登船後問中國人『為何
      要殺死這2個人（台語）』，中國人說『是林董交代的』
      ，毒品是中國人從對方的船艙內搬出來的，有看到5箱，
      還有塑膠袋裝了10、20塊白粉，直接搬到我的船上，當時
      2 艘船有綁在一起，1個中國人在對方的船上搬貨，1個在
      我的船上接貨，我人在我自己的船內駕駛座上，沒有參與
      搬運，後來我跟其中『阿豪』的中國人質問時，另1個中
      國人就放火，火是中國人丟進去對方漁船內的船艙裡，當
      時船艙內有漁船的油，後來火燃燒起來，我走不及就被燒
      到」等語綦詳（見原審重訴第15號卷三卷第179至181頁）
      。核與被告戴志明駕駛之「鴻漁一號」漁船航跡儀（GPS
      ）留有本案相關之航跡線所示，就詳細航程、案發地點、
      出入港次數、會合地點等相符，且有「新合益十二號」、
      「鴻漁一號」船舶之進出港登記簿影本存卷可證（見第
      1961 號偵卷一第169至173頁），亦核與被告戴志明所述
      等待及接人之地點相符。是被告戴志明關於其自「新合益
      十二號」接應該2名中國人，由「鴻漁一號」載至棉花嶼
      後返港，再出港至棉花嶼接2名中國人，之後與「福生三
      號」在東經122度34分、北緯25度58分海域，繫纜會合，
      由「福生三號」搬運毒品至「鴻漁一號」船，旋燒毀「福
      生三號」部分之自白，與事實相符，堪予採信。另「福生
      三號」則因沈沒，無航跡儀（GPS）供判讀其在何處海域
      接毒品。
    (2)被害人謝金郎、謝進聰2人屍體，由於海流移動，由中國
      籍漁船「閩晉漁第五七九八號」船員於5月7日凌晨3時許
      ，在東經122度34分、北緯25度58分起至東經122度32分、
      北緯25度50分間，八斗子外海30浬即彭佳嶼西北方8浬海
      域（以下稱死亡事故海域），從事海上作業時以漁網撈起
      ，委託臺灣漁船報案，有基隆區漁會漁業電台漁船重要通
      報紀錄表、基隆海巡隊一般事故紀錄通報單及所附0307
      救難海圖、現場相片等在卷足憑（見相字第158號卷第11
      頁、第15至19頁）。謝金郎、謝進聰所駕之「福生三號」
      漁船，於5月6日凌晨，在東經122度34分、北緯25度53分
      、即彭佳嶼東北方30浬海域失火燃燒，亦據證人即「福昌
      六十六號」漁船船長劉炳成於原審、「勝榮財二號」漁船
      船長蔡水利等人於偵查及原審證述明確（見第158號相驗
      卷第24至26頁；原審卷一第244至247頁；第1961號偵卷第
      42、43頁；原審卷一第242至244頁）。以「鴻漁一號」航
      跡線與撈獲屍體、「福生三號」漁船失火等地點吻合一事
      ，足證「鴻漁一號」漁船，於事發當時在案發現場無誤。
      謝金郎前胸及背後有繩索綁縳痕跡，另近距離穿透式槍創
      傷有四：其一自右耳上側入口，呈橢圓形，由後往前偏左
      傷及右顳葉，從右耳前出口，呈星形。其二自頭部左顳處
      入口，呈圓形，由左往右、前往後、下往上，傷及左顳及
      兩側頂葉，從右頂枕部出口。其三自左肘部外處入口，呈
      圓形，由外往內，從左肘部內側出口。其四自右上背部入
      口，呈圓形，由下往上、後往前、左往右，從右肩部出口
      。盲管性槍創傷有二：其一自左肋間外側入口，呈橢圓形
      ，由左往右、下往上、穿過右第四肋間，再穿入右上臂內
      側，彈頭留在右側肱骨骨折處。其二自左腰背部入口，呈
      橢圓形，由上往下、後往前、傷及肺臟及橫膈，大口徑黃
      銅彈頭留在左側第七肋骨間。謝進聰前胸及背後有繩索綁
      縳痕跡，另多發性近距離穿透式槍創傷有三：其一自左側
      顳部至接射入口，呈圓形，由左往右、下往上、前往後造
      成腦實質穿透式挫傷，從右枕部出口，呈星形。其二自左
      腋窩處入口，呈橢圓形，由左往右、上往下，後往前，從
      右肋季部寬出口。其三自左臀部入口，呈橢圓形，由左往
      右，從右臀部出口。並有一盲管性槍創傷，自左後腰部入
      口，呈圓形，由後往前、左往右、傷及腸繫膜和左腎，小
      口徑彈頭留在後腹腔等情，有驗斷書、相驗屍體證明書及
      勘驗筆錄在卷足憑（見第158號相驗卷第20、28至34、42
      頁；第159號相驗卷第22、33至39、45頁），且被害人謝
      金郎、謝進聰確因多發性近距離槍創造成出血神經性休克
      死亡，亦經法務部法醫研究所鑑定無誤，有該所（91）法
      醫所醫鑑字第0668號鑑定書附卷可據（見第158號相驗卷
      第278至284頁）。堪認謝金郎、謝進聰2人係於91年5月5
      日晚間至5月6日凌晨間，在死亡事故海域附近，遭人槍擊
      死亡，殆無疑義。
    (3)又被告戴志明於5月4日、5日2次出港前均無任何燒傷情事
      ，於5月6日返港時臉部、右、左上肢及右下肢呈二度至三
      度燒燙傷，並於同日下午1時17分至行政院衛生署基隆醫
      院急診處治療，隨後轉往三軍總醫院進行手術，亦據證人
      陳洪鼎、何凱翔、錢志偉、卓卿頡於偵查中時證述無訛（
      見第1961號偵卷一第177至179、187至189頁）；且有基隆
      醫院診斷證明書、驗傷診斷書、三軍總醫院病歷摘要及所
      附手術同意書、人體相片及內載病人因人為汽油燒傷、臉
      部、雙手及右下肢燒傷之醫護生命徵侯記錄等影本在卷可
      按（見第158號相驗卷第214、215、217至224、258至267
      頁；第159號相驗卷第56、57、59至66頁）。「鴻漁一號
      」駕駛座下設有密艙，艙內設有可納10幾人之空間，且有
      通風及抽風設備，案發後尚存有油桶5桶，其出入口並以
      駕駛座位覆蓋，必須通過駕駛座位始得進出，有卷附照片
      可稽（見第1961號偵卷二第80至82頁），故2名中國人取
      油桶潑油焚燒「福生三號」船時，顯然必須移開駕駛座位
      ，始能進出密艙提取油桶，被告戴志明係「鴻漁一號」之
      駕駛，其臉部及手腳更於案發日接駁毒品時遭灼傷，足徵
      其身處「福生三號」船，始遭波及，衡情被告戴志明並無
      不知情而未參與之理。再者，扣案第1號及第2號手槍均係
      由被告楊國傳於5月初交與被告戴志明（已如前述），再
      由被告戴志明轉交予2名中國人，5月7日被告戴志明返港
      後，旋由被告楊國傳自行至鴻漁一號船取出丟棄，迭據被
      告楊國傳供述明確，其中第1號手槍，經刑事局鑑識人員
      與福生三號海上喋血案屍體內取出彈頭3顆，以比對顯微
      鏡比對結果，其來復線特徵紋痕不吻合，認非由該槍枝所
      擊發，但該槍機械性能良好認具有殺傷力，第2號手槍具
      有殺傷力，試射之彈頭，經刑事局鑑識人員與福生三號海
      上喋血案屍體內取出彈頭3顆，以顯微鏡比對結果，其來
      復線特徵紋痕相吻合，認均係由該槍枝所擊發，有該局刑
      鑑第0000000000、0000000000號鑑定書各1份在卷可稽（
      第1961號偵卷二第32至42頁）。堪認上開由被告楊國傳所
      準備，交由被告戴志明帶上「鴻漁一號」轉交予中國人之
      手槍，係殺害謝金郎、謝進聰行兇工具無異。槍枝既由被
      告戴志明交與該2名中國殺手，且林金興等人乃事先雇用
      中國殺手，依計畫登上「中桶」漁船將船員船員，則本案
      走私毒品首腦林金興等人為順利完成海上之毒品走私，斷
      不可能不事先告知「小桶」接駁漁船船主即被告戴志明，
      以免情急生變，造成可能之任何失誤。況據被告戴志明所
      述，中國客2人登上「福生三號」，其所駕駛之「鴻漁一
      號」漁船則放流數10分鐘，此情與走私毒品應係迅速接駁
      之常情有違，且據戴志明所述，其漁船距離福生三號約
      100公尺，其聽聞槍聲，據此，被告戴志明若非事先知悉
      殺人之舉，大可駕船駛離，逃命重要，果若林金興等人未
      事先告知殺人計畫，被告戴志明事後亦大有理由說明當時
      如何在槍聲驚嚇中速行離去，使林金興等人無法怪責被告
      戴志明，但被告戴志明一面辯稱其不知悉殺人計畫，一面
      又陳稱其離去亦死路一條、繼續載運毒品亦死路一條，終
      決定駕船靠近福生三號，照原計畫運毒，登上福生三號云
      云，所述顯屬矛盾，被告戴志明明知2名中國人為殺害「
      中桶」漁船船員而仍交槍，復載送該2名中國人登上「中
      桶」即福生三號漁船，於2名中國殺手殺人後，又與其等
      縱火燒燬「福生三號」船已明，是被告戴志明所辯不知情
      云云，全不足採。被告戴志明確曾以載偷渡客偷渡至日本
      為名，自「新合益十二號」將該2名中國人接駁至「鴻漁
      一號」，嗣被告戴志明等復以日本船引擎壞掉為由，請「
      新合益十二號」漁船將2名中國人接回中國平潭地區等情
      ，亦據余國明前述證詞可憑。則「新合益十二號」漁船戴
      運之2名中國人，實係下手槍殺被害人謝金郎、謝進聰之
      行兇者，亦為被告楊國傳、戴志明所自承，足證海上接駁
      中國殺手之「新合益十二號」船舶，確係被告楊國傳、戴
      志明出面接洽承租，且由被告戴志明親自駕駛「鴻漁一號
      」，載運殺手前往死亡事故海域與「福生三號」會合以便
      行兇無誤。
    (4)再「福生三號」因燒燬而沉沒，其所承運之大批毒品係由
      被告戴志明以所駕之「鴻漁一號」漁船載回望海巷漁港，
      再由被告楊國傳夥同張建福、陳文玉、余國明自「鴻漁一
      號」搬運出來，而被告戴志明本即係擔任接運「福生三號
      」毒品之「小桶」船，被告戴志明並於事前告知林金興，
      林金興乃向其表示毒品來台後即由被告楊國傳處理，均據
      前述，被告楊國傳、戴志明與莊良賢等人殺人之動機如係
      為劫取林金興之毒品，則毒品最後確係由擔任「小桶」之
      被告戴志明運回，並確由被告楊國傳處理，其2人於案發
      後均逃往中國，豈不易為林金興所報復？參酌被告戴志明
      於本院前審具狀自白稱：楊國傳有問伊謝金郎是否可靠，
      並說這次數目很大，擔心會走漏風聲，貨主林金興和莊良
      賢交代中桶部分要處理好，必要時中桶的運費可以省下不
      付，當時伊即隱約知悉林金興和莊良賢要楊國傳殺人滅口
      等情（見本院更二審卷一第259頁）。況殺害謝金郎、謝
      進聰之槍枝確為被告楊國傳事先已準備之扣案槍枝，而被
      告戴志明亦於該2名中國人一登上「鴻漁一號」，立即交
      付之，被告楊國傳、戴志明事前均已知悉該2名中國人係
      殺手，業如前述，易言之，被告楊國傳、戴志明與林金興
      、莊良賢在中國會面時，即已謀議殺人滅口之事，僅係由
      被告楊國傳、戴志明回台執行之。被告戴志明於本院雖爭
      執該自白書此段內容錯誤，辯稱其因識字不多，該自白書
      乃委由當時一同羈押於看守所之周世偉所書寫，之後寄出
      予舒建中律師事務所繕打，戴志明本人未閱覽，律師事務
      所繕打後之狀紙即直接向法院遞出，且辯稱其曾詢問被告
      楊國傳何要殺死2個人云云，惟查，證人周世偉於本院前
      審審理中證述：其於95年在台北看守所與戴志明同一舍房
      ，戴志明委託其以十行紙代寫戴志明之案情，該內容乃根
      據看守所「放風」時，戴志明所講述之內容及戴志明之判
      決書所寫成，寫完後交予戴志明，之後如何處理其即不知
      情等語（見本院上重更四卷二第269頁、第270頁），證人
      舒建中律師亦於本院前審審理中證述：其擔任戴志明在上
      訴審、更一審、更二審之辯護人，更二審戴志明之自白狀
      係戴志明口述犯罪事實，同舍房之人幫戴志明書寫後，寄
      至事務所，由其將之縮短篇幅並繕打之，遞送法院等情（
      見本院上重更四卷一第275頁反面、276頁），可見該答辯
      狀確實係由被告戴志明託周世偉在看守所書寫後寄出，由
      舒建中律師整理內容並繕打後交付法院，然關於犯罪內情
      ，若非被告戴志明自己之陳述，周世偉實無從得知其具體
      犯案情節，且既受被告戴志明之託代寫自白內容，自無逾
      越當事人之授意，逾越當事人之講述，虛擬對當事人不利
      之事項，觀之該答辯狀內容二，標題為「自白案情訴說真
      相」，可見被告戴志明係向周世偉表示欲說出案件發生之
      實情，其內容既對被告不利，周世偉當無杜撰之可能，此
      段「4月26日返台後，楊國傳於八斗子與戴志明見面，問
      戴志明與謝金郎是否相識，此人是否可靠？戴志明答：知
      悉此人，但無深厚交情。楊國傳說這次數目很大，擔心會
      走漏風聲，貨主林金興和莊良賢交代中桶部分要處理好，
      必要時中桶的運費可以省下不用付，當時伊即隱約知悉林
      金興和莊良賢要楊國傳殺人滅口」等情（見本院更二審卷
      一第259頁），關於被告戴志明、楊國傳對話之時間、地
      點、內容既均記載明確，顯係根據被告戴志明之陳述所為
      ，被告戴志明以該狀紙內容錯誤云云為辯，並不可採。又
      被告戴志明、楊國傳2人既於事前有殺「中桶」之動機，
      且被告楊國傳於被告戴志明出航前已準備好扣案槍枝，並
      交付與被告戴志明攜帶置於「鴻漁一號」，業如前述，是
      被告戴志明辯稱其不知情，曾詢問被告楊國傳為何殺人云
      云，為飾卸之詞，亦不足採。
    (5)被告楊國傳雖辯稱：伊並不知戴志明所接運之中國人係殺
      手，且對於戴志明接駁該2名中國人經過，及「福生三號
      」上所發生之事情，伊均不清楚，亦未參與云云。惟據證
      人余國明於原審及本院前審審理中證稱：楊國傳先來問伊
      是否願意去中國載中國客，中國客要偷渡去日本，伊表示
      同意，之後即由戴志明來接洽，戴志明授意伊將2名中國
      偷渡客載至棉花嶼給他，本來這樣即完成任務，但當伊將
      兩名中國客載至該處給戴志明之後，戴志明即指示伊在該
      處等候進一步聯絡，戴志明聲稱要去等候日本船，伊在原
      地等了一夜，戴志明即與伊聯絡，表示因手機收訊不良，
      囑伊打電話問楊國傳日本船何時可到達，伊遂聯絡楊國傳
      ，楊國傳告知可能是日本船引擎故障，會延誤一點時間，
      並託伊轉告戴志明多等候一下，直等到天亮，伊用無線電
      話要聯絡絡戴志明，但是聯絡不上，伊遂又打電話給楊國
      傳說，楊國傳就說「把船先開回來」，接近港口時，楊國
      傳囑伊加油後再出航，並說有寄放10,000元在陳文玉處，
      請伊向陳文玉拿錢，伊於當日下午5、6時與戴志明聯絡上
      ，戴志明指示伊繼續等候，大約在5月6日早上6、7時許，
      戴志明與伊聯絡上，表示找不到前往要接運中國偷渡客要
      到日本的船，託伊將2名中國客接回中國平潭，伊遂返回
      原點即棉花嶼交中國客予戴志明附近約3、4海浬處，載中
      國客回中國平潭等語（見原審重訴第3號卷一第226至239
      頁；本院上重更一第19號卷二第301至307頁）。證人張建
      福於原審審理中證稱：「戴志明向我要電話，楊國傳在場
      ，他們向我要小陳的電話，當時戴志明告訴我說有兩個人
      要去日本擔任技術員，我將電話拿給他之後，就不知道他
      們如何安排」、「（偷渡的報酬是多少？）兩個人25,000
      元，要給小陳去安排偷渡去日本，是楊國傳這樣告訴我的
      」、「戴志明向我要小陳的電話之後，我記得有一天晚上
      他有打電話給我，說那兩個要偷渡去日本有沒有出來，因
      為他打不通電話，要我替他們聯絡，後來我有打電話給小
      陳的太太，他太太告訴我說，他們已經出來了，後來戴志
      明又打電話給我，我就以相同內容告訴戴志明」等語（見
      原審重訴第3號卷第219頁），又於本院前審審理中證稱：
      「楊國傳跟我說有兩個中國人要偷渡到日本，要多少錢，
      我跟他說要15,000」等語（見本院重上更三卷第75頁反面
      ）。是「福生三號」從事本案走私毒品事宜，係被告楊國
      傳經手洽定，出港前，被告楊國傳已知「福生三號」係由
      謝金郎、謝進聰駕駛將扮演中桶角色，且知交接該批毒品
      之經緯度。「福生三號」自大桶之船舶接駁該批毒品後，
      被告楊國傳亦迅自貨主口中得知，甚至由謝金郎經杜春火
      、陳忠毅之回報獲得確認，整個具體運毒過程及細節，被
      告楊國傳完全知情並充份掌握，其參與走私運輸毒品事實
      ，至為明確。又被告戴志明與2名中國人至海上取得「福
      生三號」所承運毒品之行為，其中運送該2名殺手之交通
      工具即「新合益十二號」漁船，係被告楊國傳、戴志明共
      同承租，行兇槍枝亦係由被告楊國傳準備，且被告戴志明
      所載運入港之毒品，均交由被告楊國傳保管藏匿等情，業
      如前述；參以被告楊國傳、戴志明請余國明、陳春枝出海
      ，載運中國殺手，卻向余國明、陳春枝2人隱暪該2名中國
      人此行真正之目的，訛稱：「要將此2中國客交由日本船
      偷渡至日本」等語，而本案殺人案件，唯有參與其事者始
      知日本船係虛構，當余國明因與被告戴志明在海上通訊不
      良無法聯繫時，余國明轉告請被告楊國傳通知日本船時，
      被告楊國傳口頭虛偽應允，實際並無撥打任何電話聯絡之
      行動，即對余國明稱「日本船主機故障」等詞，足見被告
      楊國傳自始即知日本船根本不存在。此外，「鴻漁一號」
      返港後，係由被告楊國傳招攬陳文玉、余國明、張建福等
      人，共同自被告戴志明所駕「鴻漁一號」漁船搬運海洛因
      上岸，置於被告楊國傳向龍頭檳榔攤借得之T8-3677號休
      旅車上，再由被告楊國傳駕駛T8-3677號休旅車至山海觀
      社區，轉搬入被告楊國傳之6G-2075號自小客車上，嗣後
      被告楊國傳又要求張建福相偕前去「鴻漁一號」船艙內取
      出2把行兇槍枝，業如前述，可見本案自接運中國殺手、
      預備槍枝並交付中國殺手、將毒品從「中桶」船轉至「小
      桶」載運入港、將中國殺手載返中國、搬運毒品上岸藏放
      ，全在被告楊國傳、戴志明2人掌控之中。
    (6)綜上所述，中國殺手既係聽命於林金興、莊良賢等人而殺
      人，行凶地點又在海上，2名殺手之身分復不為他人所知
      悉，其等殺害「中桶」之人、放火燒燬「福生三號」，亦
      顯係事前即獲林金興、莊良賢之授意，殺手行兇所使用之
      扣案槍枝係由被告楊國傳購買，交由被告戴志明轉交之，
      燒燬「福生三號」漁船所使用之汽油，復取自被告戴志明
      所駕之「鴻漁一號」船，殺手進行燒燬之行動時，被告戴
      志明並貼近之，始發生不及注意而遭波及之事，可見渠等
      與被告戴志明、楊國傳間，就殺人、棄屍及燒燬「福生三
      號」之犯行，亦均有犯意聯絡及行為分擔，事證明確。
（三）被告楊國傳、李昱穎及莊良賢、林金興共同販賣第一級毒
      品海洛因部分：
    1.被告李昱穎等人共同以營利販賣第一級毒品海洛因之事實
      ，業據被告李昱穎於警詢及偵查中供稱：「警方查扣現金
      1,770,000元是綽號『阿正』（莊良賢）男子委託我至雲
      林縣東勢鄉向綽號『阿文』之男子向『阿正』購買海洛因
      的代價…我依據『阿正』指示搬走該批海洛因磚之後，『
      阿正』主動打電話給我，要求我依據他所指示的對象，將
      海洛因磚送至對方手上，並允諾事後會給我報酬，這短缺
      的37塊都是『阿正』指示我送達他指定的對象‥‥在車上
      查獲1,770,000現金是莊良賢打電話要我去雲林東勢處向
      阿文拿1,770,000。有向我說要拿1,770,000，但是阿文與
      莊良賢之間的交易數額我不清楚，我只是負責幫他受貨及
      收錢」、「20日有持1小塊毒品給『阿文』看，然後再賣
      給他4塊，售價不知道，但是後來叫我去收1,770,000元時
      就被抓了」等語（見第1964號偵查卷第15、32、91、173
      頁），被告李昱穎於本院歷次審理中亦均坦承扣案之
      1,770,000元係「阿文」購買毒品後所交付之價金等情不
      諱，足見扣案之1,770,000元現金，係被告李昱穎依莊良
      賢指示運送毒品海洛因予「阿文」後所收取之款項無誤。
      又員警於山海觀社區第一藏毒處所採集之數枚指紋，經鑑
      定結果係被告李昱穎所留，即由臺灣基隆地方法院檢察署
      檢察官依法對被告李昱穎之0000000000號行動電話進行監
      聽，被告李昱穎於91年5月24日確實多次與綽號「岳兄」
      之陳登岳、及「阿文」之人聯絡交易毒品及取款之事宜，
      此有監聽譯文在卷可稽（見附於監字第23號偵查卷），警
      方並因而於91年5月25日循線在國道中山高速公路員林收
      費站拘提被告李昱穎及陳小惠，且當場查扣車內販毒所得
      1,770,000元，復因被告李昱穎於警詢時坦承自第1藏毒處
      所分2次將毒品海洛因搬運至第2藏毒處所等情，而在被告
      李昱穎之導引下至第2藏毒處所查獲雙獅地球牌海洛因磚
      321塊，此有臺灣基隆地方法院檢察署檢察官拘票2紙、內
      政部警政署刑事警察局扣押筆錄、扣押物品目錄表各2份
      在卷可參（見第1961號偵卷二第1至5、7至9、11、12頁）
      ；而扣案之海洛因磚經送法務部調查局鑑驗結果，確為第
      一級毒品海洛因，淨重114公斤830.1公克、純度88.2%，
      純淨重101公斤280.15公克，有該局調科壹字第320001315
      號鑑定通知書附卷可稽（見第1961號偵卷二第51頁）。堪
      認被告李昱穎供稱「係依莊良賢之指示交付毒品海洛因及
      收取價款」之自白與事實相符，堪以採信。另證人陳登岳
      於本院前審審理中證稱：阿賢打電話說李昱穎會與伊聯絡
      ，之後李昱穎交給伊16塊海洛因，但伊未與李昱穎原不認
      識，也未約定交款之事等語（見本院更二審卷二第48、49
      頁），可見被告李昱穎係聽命於莊良賢販賣毒品，陳登岳
      係與莊良賢已先行談妥毒品海洛因之數量及價格，再由被
      告李昱穎與陳登岳接觸交付毒品。
    2.又林金興於事前已與被告楊國傳協議，由被告楊國傳負責
      以水運方式將毒品海洛因運至臺灣，運至臺灣後亦由被告
      楊國傳處理，而被告楊國傳自承其不懂使用衛星定位及無
      線電聯絡工具等，因而邀請被告戴志明參與運輸毒品部分
      之階段性行為，且被告楊國傳於被告戴志明載運毒品返回
      望海巷漁港後，出面委託余國明、張建福、陳文玉共同將
      毒品海洛因自「鴻漁一號」漁船內搬至被告楊國傳駕駛之
      T8-3677號休旅車內，再由被告楊國傳自行在基隆市山海
      關社區租賃第1藏毒處所，將毒品海洛因搬運置放在第1藏
      毒處所內，嗣趕赴中國地區與莊良賢會合協議，並由被告
      楊國傳輾轉將第1藏毒處所之鑰匙交予被告李昱穎，被告
      李昱穎又依莊良賢之指示，將海洛因運輸至第2藏毒所，
      並陸續交付37塊海洛因磚與買受之人等情，業如前述，被
      告楊國傳則除介紹被告戴志明至中國與林金興洽談海運走
      私毒品之路線，使被告戴志明因此加入本案運輸、走私毒
      品犯行，被告楊國傳並輾轉仲介得「中桶」漁船，被告戴
      志明最後將毒品運入港後，亦依約告知被告楊國傳，由被
      告楊國傳前去邀得張建福等人從船上卸至汽車，運往藏放
      之處，事後更答應張建福等人將以500,000元為酬勞給付
      ，倘被告楊國傳僅意在運輸毒品，當無另出資租屋藏置走
      私完成之毒品之理，況被告楊國傳明知林金興等人走私
      本件大量之海洛因磚入境，不可能為供自己施用，其等係
      為販毒而走私毒品甚明，被告楊國傳知情猶為賺取酬庸，
      而藏置該等毒品，且於事前參與莊良賢、林金興之運毒、
      販毒協議，運輸毒品至台後亦有至中國向林金興、莊良賢
      面報相關事宜，並受莊良賢、林金興之指示將第1藏毒所
      之鑰匙交予莊良賢所指定之被告李昱穎，使被告李昱穎得
      以順利販出毒品予陳登岳等人，可見被告楊國傳具共同販
      賣毒品海洛因之犯意而有所分工，本案海洛因量多，市價
      高達數億元，被告楊國傳、李昱穎等人又甘冒重罪而運輸
      之，被告李昱穎復依莊良賢之指示交付他人並收取對價，
      其與被告楊國傳、林金興、莊良賢顯為圖得暴利而有販賣
      毒品之行為甚明，是被告李昱穎、楊國傳與林金興、莊良
      賢間，共同運輸、販賣第一級毒品之犯行堪以認定。
    3.另被告李昱穎與莊良賢共同運輸第三級毒品愷他命部分，
      業據被告李昱穎於偵查中供稱：「（問：K他命之來源及
      用途）5月上旬莊良賢打電話給我，叫我到中部，他自己
      先聯絡好中部的朋友，在中港路交流道口，有1個人問我
      是否為『阿賢』的朋友，我說『是』，對方就拿6包東西
      給我，我拿回宜蘭存放，等莊良賢指示」等語（見第1964
      號偵查卷第223、224、229頁），且警方於第2藏毒地點查
      扣之白色粉末6包淨重6公斤又1.56公克，經送內政部警政
      署刑事警察局檢驗結果，確係檢出有三級毒品「愷他命」
      （又名K他命）成分，有該局出具之91年7月9日刑鑑字第
      0910156012號鑑驗書1份在卷可參（見第1961號偵查卷二
      第43至45頁）。是被告李昱穎與莊良賢共同運輸第三級毒
      品愷他命之犯行，亦堪以認定。
四、楊國傳雖另辯稱：其乃海調處線民，為取得林金興等人走私
    毒品始參與犯行云云。惟查：
（一）依證人即法務部調查局航業海員調查處（下稱海調處）調
      查人員張和平於偵查中證稱：「楊國傳4月24日至28日到
      中國找林董並沒有跟我們講，沒有講林董真實身份…5月5
      日晚11點多至5月5日凌晨向熊一山專員講，只講『福生號
      』，並沒有講船長是誰，他只提供1個交接毒品的經緯度
      ，沒有講說他是擔任『中桶』的角色，沒有講起岸毒品是
      由另外1艘小船負責，沒有講他替莊良賢準備槍枝也沒有
      講他將槍交給戴志明…5月6日熊專員有問他『福生三號』
      失火案，他說不知道，5月7、8、9日都有問他，他說他要
      去瞭解，熊專員說『你去問林董』他說他不敢…5月11日
      以前他沒有跟我說戴志明被燒傷，5月14前沒有跟我們講
      莊良賢、戴志明涉案事，他之前曾經說過這件事可能是林
      董在搞鬼，他人到中國後，他找到『林董』，經過他研判
      知道是戴志明搞鬼，林董也在追查戴志明」等語（見第
      1961號偵查卷卷一第352 頁以下），於原審審理中證稱：
      「印象中在91年4月中旬，在楊國傳家中他表示綽號林董
      ，要楊國傳運送150對（300塊）的海洛因磚回臺灣，中國
      部分由莊良賢運送及連繫，臺灣部分由楊國傳負責找船，
      4月15日之後，大約隔1 、2天楊國傳都會跟找連絡，4月
      29日楊國傳、我及熊一山、趙舜荑4人在楊國傳的家中見
      面，楊說『臺灣的漁船己經準備就序，因為仲介的人還無
      法告知船名，所以要等確定船名後，再轉告調查局』。5
      月1日我與趙舜荑、熊一山3人到金門辦案，2日楊國傳打
      電話連絡我說『事情緊急，希望能夠面談』，直到5月5日
      晚上11點多，熊一山開車到基隆楊國傳家中與楊國傳見面
      ，當時楊國傳說『船名是福生號CT二號木殼船，經緯度
      N27.00、E124.00，另一組N27.00、108435代號叫阿水，
      122314代號叫阿順』，並說『福生號預備在東北部100海
      哩處2艘船碰面』，且提供臺灣接獲人的電話0000000000
      ，仲介人的電話0000000000 。海調處在5月6日早上10點
      向台北地檢署申請上開2支電話監聽。後來監聽時福生三
      號的案子已經發生。楊國傳在5月19日有提到戴志明說『
      林董要求他到中國說明，所以他人在中國，遭槍擊的船員
      確實是吳碧光介紹的船隻，林董交付的經緯度有請戴志明
      協助去看圖，發生碟血案當天戴志明曾經有請他幫忙找船
      到中國接偷渡客，後來戴志明和2名中國人並未去日本，
      而是戴志明載2名中國人搭快艇出海，他懷疑戴志明出海
      的原因是去劫毒』，楊國傳未曾提過莊良賢要他買槍的事
      ，也沒有提及李昱穎或是綽號骨頭的人，當時相信楊國傳
      所述可能是戴志明弄的」等語（見原審重訴第15號卷二第
      239至245頁），核與證人趙舜荑於偵查中證稱：「楊國傳
      買槍的事他沒有講，我跟楊某4 、5月間見過2、3次主要
      是打聽販毒的事，他是講一些狀況，但不明顯，他有提林
      董叫他找船的事，但沒有說具體經過…他有提在海上攔截
      的事，但並無定論，因為我們沒有辦法完全掌握，所以最
      後也沒有結論」等語（見第1961 號偵查卷一第311至313
      頁），於原審審理中證稱：「91年4月間楊國傳有跟海調
      處反應，有人要從北韓輸入大批的毒品海洛因進台，4月
      到5月間楊國傳表示他在聯繫中，所述的都是案件的旁枝
      ，並非主要線索，我們到金門後，楊國傳要求我們儘速回
      臺灣，金門的案子還沒有結束就發生了福生三號案件，5
      月5日晚上11點20分左右，這是我第1次到楊國傳家中，監
      聽票是5月7日早上11點上線監聽的，結果5月7日中午就出
      現福生三號命案的消息，當日下午3時許有打電話給楊國
      傳問『怎麼回事』，楊答『不清楚』」等語（見原審重訴
      第15號卷二第246至249頁），及證人熊一山於原審審理中
      證稱：「海調處得到的訊息都很晚知悉，5月5日當天晚上
      才知道船名，經緯度及船隻使用的頻道，楊國傳5月5日表
      示船應該是5月7日下午以後才會進港，所以訊息得到太晚
      。楊國傳並未提及在戴志明船上（鴻漁一號）搬運東西的
      事」等語相符（原審重訴第15號卷二第249至251頁），並
      有法務部調查局航案卷宗在卷可佐（見原審重訴第15號卷
      三第7至64頁）；再參以證人蕭瑞豪即承辦本案之員警於
      原審審理中證稱：「在5月22日晚上11時許在中正機場拘
      提楊國傳，剛開始楊國傳沒有主動供出涉及福生三號的毒
      品案件，後來是因為我們也同時拘提到余國明、陳文玉、
      張建福等人到案，及載運毒品車輛的車主吳國賓通知到場
      偵訊，且本人有告訴楊國傳如果涉嫌本案，希望及早供出
      ，日後偵審會酌審他犯案的動機及犯後的態度，之後楊國
      傳才表示知道毒品藏放的地方，並經警方製作筆錄後，帶
      同警方前往基隆市山海觀社區V棟13 樓，但警方到達後發
      現屋內己經沒有毒品存在，僅餘包裝袋、塑膠袋等物，經
      警方派員採集屋內的證物，將疑似一級毒品海洛因粉末的
      包裝袋送回刑事局鑑驗。後來警方一直追問有關毒品及槍
      械的下落，楊國傳告訴警方毒品可能是綽號『骨頭』的男
      子搬運離開，至於骨頭的真實的姓名並沒有告訴警方，『
      骨頭』將毒品搬到何處，楊國傳也不清楚。楊國傳有提供
      骨頭所使用的行動電話，經過警方清查之後發現，綽號骨
      頭的男子可能為李昱穎，但楊國傳也沒有辦法百分百肯定
      ，經過刑事警察局指紋室由送驗的包裝袋上指紋，比對證
      實為李昱穎所有，對李昱穎之行動電話實施通訊監察，鎖
      定李昱穎的行蹤，並由李昱穎的通話內容，證實李昱穎確
      實有販賣毒品的情形，警方就在5月23日凌晨在國道中山
      高速公路將李昱穎拘提到案，楊國傳是在5月23日瑞芳分
      局製作第2份筆錄時，才提到是受命於『林董』負責安排
      走私毒品相關事宜，也有提到他是調查局的海調處的線民
      ，楊國傳沒有一開始就供出槍械及毒品，是透過秘密證人
      的供述才知道有毒品及槍械的事，一開始楊國傳否認有任
      何毒品及槍械的情形，但看到警方拘提到張建福、陳文玉
      、余國明到案之後，楊國傳才供出確實有毒品這件事情」
      等語（見原審重訴第15號卷一第227至241頁），顯見被告
      楊國傳並未在到案後第1時間內，主動供出相關之槍械及
      毒品事宜，茍其係線民，即於到案後第一時間內，會主動
      供出相關之槍械及毒品事宜，然其竟未主動供出，足見其
      有參與犯罪之故意。
（二）被告楊國傳雖曾於4月中旬等日向海調處舉發此次走私毒
      品案，但僅抽象指陳「林董」欲走私105公斤毒品，對於
      被告戴志明擔任小桶之角色，卻隻字未提；其與被告戴志
      明共赴中國向林金興報告有關租用中桶船舶私運毒品經過
      ，亦未告知海調處人員此事。又果其自承於5月2日跟隨陳
      忠毅，已知陳忠毅係轉請杜春火僱用謝金郎駕駛「福生三
      號」接駁毒品事宜，卻僅向海調處陳報，走私船名叫「福
      生號」，既未表明船舶全名，亦未告知船長叫謝金郎；其
      又僅向海調處人員檢舉部分與大桶接運毒品位置，對小桶
      船舶由被告戴志明駕駛則隱匿未告知。且扣案之殺人兇器
      手槍2支，係事先由被告楊國傳交給被告戴志明，事後又
      由被告戴志明返還給被告楊國傳，苟若被告楊國傳未參與
      殺人一案，何以至此？又被告楊國傳就與林金興、莊良賢
      接洽毒品經過及內容，事後未向調查人員反應；其已知林
      金興係計劃以小桶船舶將毒品起岸，卻向海調處人員偽稱
      「福生三號接運成功後，漁船將停靠基隆市漁會旁，伺機
      於晚上分批取出」等情；其受莊良賢之命準備作案槍枝、
      子彈，卻隱而不報，作案槍枝係其交與被告戴志明亦未陳
      明，嗣被告戴志明等人行兇後，將兇槍送回，其仍不露口
      風；本案私運毒品已在其手中，並由其承租房屋藏置，但
      海調處人員據媒體報導後，曾詢問其有關福生三號喋血案
      始末，其竟表示不知情；其已知被告戴志明等人涉案，5
      月7日甚至已獲悉被告戴志明被火燒傷，卻未將上情告之
      海調處人員，直至被告戴志明於5月11日逃至中國，始於
      5月19日自中國向海調處人員表示，本案應與被告戴志明
      有關，然斯時偵查機關業已掌握此一訊息；以上各種情節
      ，在在均顯示被告楊國傳有參與犯罪之故意。
（三）又楊國傳專門用以聯絡私運毒品之電話，並未提供與海調
      處幹員查證等情，業據證人張和平、趙舜荑證述無誤，並
      有海調處91年7月31日航處緝字第09152702220號函載明：
      「楊國傳確係本處提報獲准之運用緝毒諮詢人員，除報請
      臺北地檢署指揮偵辦外，並向該署聲請通訊監察。於91年
      4 月中旬向本處檢舉：長期滯留中國之台籍毒梟『林董』
      將指使手下『阿賢』自中國走私105公斤（150對，每對
      350 公克）海洛因來台。91年5月4日楊某來電欲告知具體
      船名等資料，本處聯絡人熊一山乃於5月5日晚間與另一同
      仁在基隆市與楊某會面，楊某稱『福生號ＣＴ２木殼船』
      （未說明為福生三號）已於5月3日由八斗子出海接運毒品
      ，接運成功後漁船將停靠基隆漁會旁，伺機於晚上分批取
      出等情…福生三號漁船發生海上喋血案媒體報導後，本處
      人員詢問楊某始末，楊某表示不知情，渠亦在瞭解中，至
      5月9九日楊某自中國來電報稱，本案應與戴志明有關」等
      （見第1961號偵查卷一第355、356頁），及海調處91年12
      月3日出具之航處緝字第09152704110號函附之「福生三號
      漁船喋血案」卷宗影本1份可參（見原審重訴第15號卷三
      第7至64頁），足見被告楊國傳確實對本案海上運毒部分
      之主要過程均充份了解，如其能完整翔實提供予緝毒人員
      ，本案偵辦過程及結局將完全改觀，被告戴志明等正犯必
      無機會逃匿國外，部分毒品亦不致外流，被告楊國傳如能
      將載運殺手之船舶名稱及準備槍枝交與被告戴志明之真相
      ，據實告知海調處人員，被害人謝金郎、謝進聰2人被槍
      殺之命運或將得以避免。易言之，依被告楊國傳向海調處
      人員所舉發事項，無法令海調處人員確實掌握整個私運毒
      品各項狀況，亦無從查證各項疑點進而查緝此犯罪。被告
      楊國傳辯稱其向海調處提供之資訊，並非絕對不可能憑以
      查緝本案之毒品走私云云，惟經本院前審函請行政院海岸
      巡防署鑑定，該署海洋巡防總局第一海巡隊鑑定結果以：
      楊國傳提供海調處走私情資，就本案當下時空環境變異，
      實難能肯（否）定查緝毒品到案（見本院更二審卷一第
      354頁該隊洋局一偵字第0950013677號函），尚難認被告
      楊國傳上開辯解可採。
五、綜上，本案事證明確，被告等犯行均堪以認定，均應依法論
    科。
參、論罪科刑：
一、新舊法之比較：
（一）被告行為後，懲治走私條例已於91年6月26日修正公布，
      並自同年月28日生效，其中第2條第1項之法定刑由「7年
      以下有期徒刑，得併科新台幣200,000元以下罰金」、及
      第3條第1項之法定刑由「5年以下有期徒刑、拘役或科或
      併科新台幣90,000元以下罰金」，修正為第2條第1項法定
      刑為「7年以下有期徒刑，得併科新台幣3,000,000元以下
      罰金」，第3條第1項修正為法定刑「5年以下有期徒刑、
      拘役或科或併科新台幣1,500,000元以下罰金」，新舊法
      比較結果，以舊法有利於被告，依刑法第2條第1項但書規
      定，應適用修正前之舊條例處斷。
（二）槍砲彈藥刀械管制條例業於94年1月26日修正公布施行，
      刪除原槍砲彈藥刀械管制條例第11條，並將修正前第11條
      第3項移入修正後第8條第3項，但法定刑並未變更，另同
      條例第7條第3項及第12條第3項亦均未修正，是本件有關
      槍砲彈藥刀械管制條例部分並無新舊法之問題。
（三）臺灣地區與大陸地區人民關係條例亦於92年10月29日修正
      公布施行，該條例第28條第1項原以禁止之立法方式規定
      「中華民國船舶、航空器及其他運輸工具，非經主管機關
      許可，不得航行至大陸地區。」於原第80條定有違反之處
      罰規定。嗣第28條第1項併同原第2項修正為不分項，並改
      採許可之立法方式規定「中華民國船舶、航空器及其他運
      輸工具，經主管機關許可，得航行至大陸地區。其許可及
      管理辦法，於本條例修正通過後18個月內，由交通部會同
      有關機關擬訂，報請行政院核定之；於必要時，經向立法
      院報告備查後，得延長之。」於第80條配合該修正為不分
      項，故將原「違反第28條第1項規定」修正為「違反第28
      條規定」，但就違反之處罰條文，則無變更，是其非屬法
      律之變更，並無比較新舊法適用之問題。
（四）被告行為後，毒品危害防制條例第4條已於98年5月20日經
      總統華總一義字第09800125141號令修正公布，並於同月
      22日施行，依據上開修正後之毒品危害防制條例第4條第1
      項之運輸、販賣第一級毒品規定，已將修正前之法定刑由
      「處無期徒刑者，得併科新臺幣10,000,000元以下罰金」
      提高為「處無期徒刑者，得併科新臺幣20,000,000元以下
      罰金」，同條第3項之運輸、販賣第三級毒品罪法定本刑
      之規定，修正前係規定「製造、運輸、販賣第三級毒品者
      ，處5年以上有期徒刑，得併科新臺幣5,000,000元以下罰
      金。」修正為「製造、運輸、販賣第三級毒品者，處5年
      以上有期徒刑，得併科新臺幣7,000,000元以下罰金。」
      經比較修正前、後之規定，可知販賣第三級毒品罪之法
      定本刑，就罰金刑部分由修正前之得併科新臺幣
      5,000,000元以下罰金，提高為得併科新臺幣7,000,000元
      以下罰金，自以修正前毒品危害防制條例第4條第3項之規
      定有利於被告。二者經相互比較，自以修正前毒品危害防
      制條例第4條第1、3項處罰規定有利於被告，自應依修正
      前毒品危害防制條例之規定處罰。又毒品危害防制條例第
      17條有關減輕其刑之規定，修正前規定為「犯第4條第1項
      至第4項、第5條第1項至第4項前段、第6條第1項至第4項
      、第7條第1項至第4項、第8條第1項至第4項、第10條或第
      11條第1項、第2項之罪，供出毒品來源，因而破獲者，得
      減輕其刑。」，經修正為「犯第4條至第8條、第10條或第
      11條之罪，供出毒品來源，因而查獲其他正犯或共犯者，
      減輕或免除其刑。犯第4條至第8條之罪於偵查及審判中均
      自白者，減輕其刑。」比較修正前、後之規定，可知依修
      正後增列被告如於偵、審中自白者，即必須減輕其刑，自
      以修正後毒品危害防制條第17條第2項之規定有利於被告
      。綜合上述2條文修正前、後之比較，就運輸、販賣第一
      級、第三級毒品罪法定本刑之罰金刑部分，法定本刑併科
      罰金刑之金額提高，惟就減輕其刑之規定，依修正後第17
      條第2項之規定，被告如於偵查及審判中均自白者，即可
      減輕其刑，是修正後之規定整體而論較有利於被告，依刑
      法第2條第1項但書之規定，自應整體適用裁判時即修正後
      毒品危害防制條例處斷。
（五）被告行為後，刑法亦於94年2月2日修正公布，並於95年7
      月1日施行，其中就本件有關之共犯、罰金、牽連犯、連
      續犯之規定均有所修正，茲比較新舊法規定如下：
    1.刑法第28條原規定「2人以上共同實施犯罪之行為者，皆
      為正犯」，經修正為「2人以上共同實行犯罪之行為者，
      皆為正犯」，亦即新法共同正犯之範圍已有限縮，排除陰
      謀犯、預備犯之共同正犯，經比較新舊法，修正後刑法第
      28條規定非有利於被告（最高法院96年度台上字第934 號
      判決意旨參照）。
    2.被告行為時，關於罰金之最低額，修正前刑法第33條第5
      款規定：「罰金：（銀元）1元以上。」，經依現行法規
      所定貨幣單位折算新臺幣條例第2條規定折算後，上開罰
      金刑之最低數額為新臺幣3元。而修正後刑法第33條第5款
      則規定：「罰金：新臺幣1,000元以上，以百元計算之」
      ，即修正後之罰金刑最低數額，已提高為新臺幣1,000元
      ，比較新舊法適用結果，此部分以被告行為時之舊法較有
      利於被告。
    3.刑法第55條後段關於牽連犯規定，修正後刑法第55條後段
      業已刪除，如依修正前刑法第55條後段，行為人犯一罪而
      方法或結果之行為犯他罪名者，從一重處斷，依新刑法則
      分論併罰之。經新舊法比較結果，自以適用修正前之刑法
      第55條後段較有利於被告等，而應適用修正前該條規定。
    4.刑法第56條關於連續犯規定，修正後刑法第56條業已刪除
      ，如依修正前刑法第56條，行為人連續數行為而犯同一之
      罪名者，以一罪論，但得加重其刑至二分之一，依新刑法
      則分論併罰之。經新舊法比較結果，自以適用修正前之刑
      法第56條較有利於被告，而應適用修正前該條規定。
    5.刑法就無期徒刑減輕之規定，修正前刑法第65條第2項原
      規定：「無期徒刑減輕者，為7年以上有期徒刑。」，修
      正後則規定為：「無期徒刑減輕者，為20年以下15年以上
      有期徒刑。」經比較新舊法之結果，修正前之規定對被告
      較為有利。
    6.關於定應執行刑之規定，修正前刑法第51條第5款規定：
      「宣告多數有期徒刑者，於各刑中之最長期以上，各刑合
      併之刑期以下，定其刑期。但不得逾二十年。」，而修正
      後刑法第51條第5款規定：「宣告多數有期徒刑者，於各
      刑中之最長期以上，各刑合併之刑期以下，定其刑期。但
      不得逾三十年。」是比較新舊法之結果，自以舊法規定有
      利被告李昱穎。
    7.綜合上述比較結果，以修正前之規定有利於被告3人，依
      刑法第2條第1項前段之規定，應整體適用行為時即修正前
      刑法之規定。
二、所犯法條及罪名：
（一）按海洛因、愷他命分屬毒品危害防制條例第2條第2項第1
      、3款所規定之第一、三級毒品，不得非法持有、運輸、
      販賣。核被告楊國傳、戴志明與林金興、莊良賢共同以船
      舶自公海運送毒品進口海洛因部分，均係違反毒品危害防
      制條例第4條第1項之運輸第一級毒品罪、修正前懲治走私
      條例第2條第1項、第3條第1項之私運管制物品進口罪；其
      等備妥第1、2號手槍及子彈後在公海交予所接運中國殺手
      ，以實行殺害中桶船舶「福生三號」船長謝金郎、船員謝
      進聰及棄屍、毀船、復將前述槍枝運回臺灣部分，係違反
      臺灣地區與中國地區人民關係條例第15條第1款應依同條
      例第79條第1項之使大陸地區人民非法進入臺灣地區罪、
      及違反同條例第28條應依第80條第1項之中華民國船舶航
      行至大陸地區罪（公訴人漏未論及）處斷、槍砲彈藥刀械
      管制條例第7條第3項之意圖供自己犯罪之用而運輸制式手
      槍罪、同條例第8條第3項之意圖供自己犯罪之用而運輸其
      他可發射子彈具有殺傷力之手槍罪及同條例第12條第3項
      之意圖供自己犯罪之用而運輸子彈罪（公訴人漏未論及）
      、刑法第271條第1項殺人罪、第247條第1項遺棄屍體罪及
      第353條第1項之毀壞船艦罪（公訴人均漏未論及）、毒品
      危害防制條例第4條第1項之運輸第一級毒品罪、修正前懲
      治走私條例第2條第1項、第3條第1項之私運管制物品出口
      、進口罪。被告楊國傳冒用何志勇名義承租第1藏毒處所
      ，並搬運毒品至第1藏毒處所陸上運輸部分，係犯第216條
      、第210條之行使偽造私文書罪（至所犯第217條偽造署押
      印文罪為行使偽造私文書罪之階段行為，不另論罪，公訴
      人均漏未論及）、毒品危害防制條例第4條第1項之運輸第
      一級毒品罪。被告楊國傳與林金興、莊良賢、李昱穎參與
      共同販賣第一級毒品之部分犯行，係犯毒品危害防制條例
      第4條第1項之販賣第一級毒品罪；被告李昱穎與莊良賢、
      林金興間將毒品海洛因自第1藏毒處所搬至第2藏毒處所，
      並由被告李昱穎將部分毒品販售予他人部分，係違反毒品
      危害防制條例第4條第1項之運輸及販賣第一級毒品罪。被
      告李昱穎運輸第三級毒品愷他命至第2藏毒處所部分，係
      犯毒品危害防制條例第4條第3項之運輸第三級毒品罪。
（二）被告楊國傳、戴志明與莊良賢、林金興備妥第1、2號手槍
      及子彈，意在殺人滅口，避免走漏風聲，並與林金興、莊
      良賢事前就此即有共同謀議，已如前述。公訴人認其等持
      有第1、2號手槍，分別係犯槍砲彈藥刀械管制條例第7條
      第4項之未經許可持有制式手槍罪及修正前同條例第11條
      第4項之未經許可持有其他可發射子彈具有殺傷力之手槍
      罪，及認渠等係為劫毒而殺人，係犯刑法第332條之強盜
      殺人罪（起訴書誤載為該條第2項第4款），起訴法條均容
      有未洽，惟持有手槍及殺人之社會基本事實相同，應予變
      更。關於被告李昱穎將第三級毒品愷他命運至第2藏毒處
      所部分，起訴書認係販賣行為，固據被告李昱穎於偵查中
      供稱：「（問：K他命之來源及用途）5月上旬莊良賢打電
      話給我，叫我到中部，他自己先聯絡好中部的朋友，在中
      港路交流道口，有一個人問我是否為『阿賢』的朋友，我
      說『是』，對方就拿6包東西給我，我拿回宜蘭存放，等
      莊良賢指示，要我送哪裡我就送哪裡，後來依莊良賢之指
      示先送海洛因，被查獲後就有K他命，…我大約5月22日左
      右曾送K他命到台中，但對方沒買」等語（第1964號偵查
      卷第223、224、229頁），惟除被告李昱穎此單一自白其
      曾依莊良賢之指示交付一小部分愷他命外，並無其他積極
      之證據佐證之，且所述交付之情，並無可證明係有對價之
      交易，因認此部分不構成販賣毒品行為，起訴法條尚有未
      合，惟認定自台中運送愷他命至第2藏毒處所之社會基本
      事實既相同，即應予變更起訴法條。
（三）被告楊國傳、戴志明因運輸而持有扣案第1、2號手槍及子
      彈，其持有之低度行為，均應為各該運輸之高度行為所吸
      收，不另論罪。被告楊國傳、戴志明、李昱穎持有第一級
      毒品海洛因之低度行為，均為運輸、販賣（僅被告楊國傳
      、李昱穎有販賣毒品行為）第一級毒品之高度行為所吸收
      。被告楊國傳偽造私文書後持以行使，偽造私文書之低度
      行為為高度之行使行為所吸收。被告李昱穎持有第三級毒
      品愷他命之低度行為，為運輸第三級毒品之高度行為所吸
      收，不另論罪。
（四）被告楊國傳、戴志明2人雖非駕駛「新合益十二號」漁船
      至中國之駕駛人，惟其與「新合益十二號」漁船之實際所
      有人王志為、駕船之余國明、陳春枝間為共同實施之關係
      ，依刑法第31條第1項之規定，仍論以違反臺灣地區與大
      陸地區人民關係條例第28條應依第80條第1項之中華民國
      船舶航行至大陸地區罪處斷之共犯（此部分因後述之與其
      等各所犯之販賣或運輸第一級毒品罪間有牽連犯關係，已
      從一重之販賣或運輸第一級毒品罪處斷，故無庸為得減輕
      其刑之論述）。
（五）被告楊國傳於海上運輸第一級毒品海洛因，與張建福、陳
      文玉、余國明自「鴻漁一號」將毒品海洛因搬運上陸、將
      毒品海洛因搬運至第一藏毒處所穎，其多次運輸毒品海洛
      因行為，均基於單一之運輸毒品犯意，屬一犯意接續多次
      行為，只成立一個運輸第一級毒品罪；被告楊國傳冒用「
      何志勇」名義，先後2次在房屋租賃一式二份之契約內偽
      造署押行為，仍屬一犯意接續多次行為，只成立一行使偽
      造私文書罪；被告李昱穎從第1藏毒處所將毒品海洛因搬
      運至第2藏毒處所，雖分2次運輸毒品海洛因，惟均基於單
      一之運輸毒品犯意，屬一犯意接續多次行為，只侵害一個
      法益，應為接續犯，均屬單純一罪。
（六）被告楊國傳、戴志明與林金興、莊良賢、陳忠毅、杜春火
      間，就毒品危害防制條例第4條第1項之運輸第一級毒品罪
      、修正前懲治走私條例第2條第1項之私運管制物品進口罪
      間；2名中國殺手與林金興、莊良賢間就殺人、棄屍、毀
      船均有犯意聯絡，由中國殺手實行，被告楊國傳、戴志明
      與林金興、莊良賢就殺人等罪亦有犯意聯絡，故被告楊國
      傳、戴志明與林金興、莊良賢及2名中國殺手間，就違反
      毒品危害防制條例第4條第1項之運輸第一級毒品罪、修正
      前懲治走私條例第2條第1項之私運管制物品進口罪（2名
      中國殺手行兇後已返回中國，就此私運管制物品進口罪部
      分未參與，此部分除外）、槍砲彈藥刀械管制條例第7條
      第3項之運輸手槍彈藥罪及修正前同條例第11條第3項之運
      輸其他可發射金屬或子彈具有殺傷力之手槍罪、同條例第
      12條第3項之未經許可運輸子彈罪、刑法第271條第1項之
      殺人罪、第247條第1項遺棄屍體罪、第353條第1項毀壞船
      艦罪，及違反臺灣地區與大陸地區人民關係條例第15條第
      1款應依同條例第79條第1項使大陸人民非法進入臺灣地區
      ，及違反同條例第28條應依80條第1項之中華民國船舶航
      行至大陸地區罪處斷等各罪間（但2名中國殺手間不犯此2
      罪，此部分除外）；被告楊國傳與張建福、陳文玉、余國
      明間，就毒品危害防制條例第4條第1項之運輸第一級毒品
      罪及修正前懲治走私條例第3條第1項運送管制走私物品罪
      間；被告楊國傳、李昱穎與林金興、莊良賢，就毒品危害
      防制條例第4條第1項之販賣第一級毒品罪間；被告李昱穎
      與林、莊2人就運輸第一級、第三級毒品間；被告楊國傳
      、戴志明相互間及與王志為、余國明、陳春枝等人間，就
      臺灣地區與大陸地區人民關係條例第15條第1款應依同條
      例第79條第1項使大陸人民非法進入臺灣地區罪及違反同
      條例第28條應依第80條第1項之中華民國航行至大陸地區
      罪處斷部分，均有犯意之聯絡及行為之分擔，皆為共同正
      犯。
（七）按自大陸地區私運物品進入臺灣地區，以私運物品進口論
      ，懲治走私條例訂有明文。次按海洛因屬毒品危害防制條
      例第2條第2項第1款規定之第一級毒品，非經許可，不得
      無故販賣、運輸；且係行政院發布之「懲治走私條例公告
      管制物品項目及其數額」甲項第4規定之毒品，為管制物
      品。而私運管制進口之毒品入台，係一行為而觸犯運輸毒
      品及私運管制物品進口2罪名，屬想像競合犯之裁判一罪
      ，應從較重之運輸毒品罪處斷，而運輸毒品與販賣毒品有
      方法結果之牽連關係，應依刑法第55條從一重之目的行為
      即販賣毒品罪處斷，最高法院著有73年台覆字第17號判例
      可參。是被告楊國傳、戴志明以一行為同時觸犯走私管制
      物品毒品海洛因及運輸第一級毒品罪，均有想像競合犯關
      係，各應從重依運輸第一級毒品罪處斷。被告楊國傳先後
      運輸手槍、其他可發射子彈具有殺傷力之手槍及子彈，顯
      係基於一個意圖供自己犯罪之用之概括犯意所犯，應依刑
      法修正前連續犯之規定論以意圖供自己犯罪之用而運輸手
      槍罪一罪，惟其法定刑為死刑、無期徒刑，依刑法第65條
      第1項、第64條第1項規定，均不得加重。被告戴志明以一
      運輸行為，所犯意圖供自己犯罪而運輸手槍、其他可發射
      子彈具有殺傷力之手槍及子彈罪，有想像競合關係，均應
      從一重之意圖供自己犯罪而運輸手槍罪處斷。被告楊國傳
      利用不知情之刻印店人員偽刻印章，為間接正犯，而此偽
      刻印章與偽造何志勇署押均為偽造私文書之部分行為，均
      不另論罪。被告楊國傳、戴志明所為2次以「新合益十二
      號」漁船航行至中國犯行；被告楊國傳、李昱穎所為多次
      販賣第一級毒品犯行，均時間緊接，方法相同，所犯構成
      要件各相同之罪名，顯均係出於概括之犯意為之，均依連
      續犯之規定論以一罪，並加重其刑（其法定刑為無期徒刑
      、死刑部分，依刑法第65條第1項、第64條第1項規定，均
      不得加重）。被告楊國傳、戴志明與2名中國殺手，以共
      同之犯意聯絡，由中國殺手在「福生三號」漁船上，持槍
      射殺謝金郎、謝進聰2人，犯意同一，行凶地點、對象相
      同，在密切之時間持續進行下手殺害被害人，應屬同一共
      同行為，則被告楊國傳2人所犯殺人2罪，係一行為觸犯數
      罪名，為想像競合關係（最高法院21年上字第50號、21年
      上字第809號、36年特覆字第3262號判例參照），應從一
      重之殺人罪處斷。被告楊國傳所犯運輸、販賣第一級毒品
      罪、私運管制進口物品罪、使大陸人民非法進入臺灣地區
      罪、臺灣船舶航行至中國地區罪、意圖供自己犯罪之用而
      持有槍彈罪、殺人罪、遺棄屍體罪、毀壞船艦罪及行使偽
      造私文書罪間，為一販賣毒品目的下所為之各個行為，有
      方法、結果之牽連關係，應從其情節較重之目的行為即販
      賣第一級毒品罪處斷。被告戴志明所犯運輸第一級毒品罪
      、私運管制進口物品罪、使大陸人民非法進入臺灣地區罪
      、臺灣船舶航行至大陸地區罪、意圖供自己犯罪之用而持
      有槍彈罪、殺人罪、遺棄屍體罪及毀壞船艦罪間，亦均有
      方法、結果之牽連關係，應從其情節較重之運輸第一級毒
      品罪處斷。被告李昱穎所犯運輸及販賣第一級毒品罪間，
      有方法、結果之牽連關係，從一重之目的行為即販賣第一
      級毒品罪處斷。被告戴志明、李昱穎2人於偵查及審判中
      均自白其各人所犯之運輸第一級毒品，被告李昱穎並自白
      所犯運輸第三級毒品（被告李昱穎雖於本院前審所提出之
      書狀內陳稱：取得「6包東西」時不知係愷他命云云，惟
      於本院審理中俱坦承犯行，有本院本審筆錄在卷可稽，見
      本院本審卷第52頁反面、118、120頁）、販賣第一級毒品
      之犯行，依修正後毒品危害防制條例第17條之規定，均減
      輕其刑。被告楊國傳雖自白運輸第一級毒品犯行，惟否認
      共同販賣第一級毒品，故無修正後毒品危害防制條例第17
      條規定之適用。
（八）被告李昱穎所犯之販賣第一級毒品罪及運輸第三級毒品罪
      ，犯意各別，手段互異，應分論併罰。
（九）檢察官就犯罪事實一部起訴，其效力及於全部。本案被告
      楊國傳、戴志明所犯違反臺灣地區與大陸地區人民關係條
      例第28條應依第80條第1項之中華民國船舶航行至大陸地
      區罪、槍砲彈藥刀械管制條例第12條第3項之意圖供自己
      犯罪之用而持有子彈罪、刑法第247條第1項遺棄屍體罪、
      第353條第1項之毀壞船艦罪，及被告楊國傳另犯刑法第
      216條、第210條之行使偽造私文書罪、第217條偽造印章
      及署押罪等犯罪事實，雖未論述，但與前揭論罪科刑之運
      輸第一級毒品、偽造文書部分，分別有想像競合犯關係、
      方法結果之牽連關係及吸收關係，已如前述；另被告李昱
      穎所犯修正前懲治走私條例第3條第1項之運送管制走私物
      品罪部分之犯罪事實，與前揭論罪科刑之毒品危害防制條
      例第4條第1項之運輸第一級毒品海洛因部分，亦有想像競
      合犯之關係。是該等未起訴部分為起訴效力所及，本院得
      一併加以裁判。
（十）按「自第一審繫屬日起已逾8年未能判決確定之案件，除
      依法應諭知無罪判決者外，經被告聲請，法院審酌下列事
      項，認侵害被告受迅速審判之權利，情節重大，有予適當
      救濟之必要者，得酌量減輕其刑：一、訴訟程序之延滯，
      是否係因被告之事由。二、案件在法律及事實上之複雜程
      度與訴訟程序延滯之衡平關係。三、其他與迅速審判有關
      之事項。」刑事妥速審判法第7條定有明文。經查，本案
      自第一審繫屬日（被告楊國傳、李昱穎係於91年9月23日
      ；被告戴志明係於92年2月14日）起，迄今已逾8年，未能
      判決確定，茲審酌本案最高法院歷次發回理由、訴訟程序
      之延滯均非可歸責於被告、本案複雜程度、被告罪名之輕
      重、所承受經濟上、心理上之負擔等事項，認侵害被告受
      迅速審判之權利情節重大，有予適當救濟之必要，爰經被
      告3人之聲請，依刑事妥速審判法第7條規定減輕其刑。
肆、對原審判決之評價及對上訴之准駁：
    原審以被告等罪證明確，予以論罪科刑，固非無見，惟（一
    ）被告楊國傳、戴志明持有第1、2號手槍，分別係犯槍砲彈
    藥刀械管制條例第7條第3項之意圖供自己犯罪之用而運輸制
    式手槍罪、同條例第8條第3項之意圖供自己犯罪之用而運輸
    其他可發射子彈具有殺傷力之手槍罪及同條例第12條第3項
    之意圖供自己犯罪之用而運輸子彈罪，原審認係犯同條例第
    7條第4項之未經許可持有制式手槍罪及修正前同條例第11條
    第4項之未經許可持有其他可發射子彈具有殺傷力之手槍罪
    ，容有未洽。（二）被告楊國傳、戴志明與林金興、莊良賢
    本即謀議殺害「福生三號」船長船員，非在劫奪林金興所運
    輸之第一級毒品，已見前述，原判決認渠等尚犯強盜罪並與
    故意殺人罪為結合犯，並認被告楊國傳有2個運輸毒品行為
    ，尚有誤會；另運輸後販賣第一級毒品，兩者間實有方法目
    的之關係，應從重之販賣第一級毒品罪處斷，原審論以運輸
    罪名，亦有未合；（三）販賣毒品之犯罪所得1,770,000元
    為現金，並已扣案，自無如全部或一部不能沒收時，追徵其
    價額或以其財產抵償之問題；（四）2名中國殺手並不犯違
    反臺灣地區與大陸地區人民關係條例第15條第1款應依同條
    例第79條第1項使大陸地區人民非法進入臺灣地區罪，及違
    反同條例第28條應依80條第1項之中華民國船舶航行至大陸
    地區罪處斷各罪，原審認2名中國殺手亦犯此2罪，並與被告
    楊國傳、莊良賢等人間有犯意聯絡行為分擔之共犯關係，亦
    有未洽；（五）被告李昱穎將第三級毒品愷他命運至第2藏
    毒處所部分，係犯毒品危害防制條例第4條第3項之運輸第三
    級毒品罪，原審不查，竟認係犯同條項之販賣第三級毒品罪
    ，亦有不當；（六）原審判決後，刑事妥速審判法於99年5
    月19日公布，其中第7條於99年9月1日生效施行，原審未及
    適用減輕，亦有未當。被告楊國傳、戴志明上訴意旨均執陳
    詞否認部分犯罪；被告李昱穎雖坦承犯行，惟認原審量刑過
    重云云，雖均無理由；惟檢察官上訴意旨指：（一）被告楊
    國傳運輸毒品，原審認成立2個運輸毒品罪，各處無期徒刑
    及死刑，其中判無期徒刑部分，縱被告楊國傳不以「黑吃黑
    」之方式侵吞該批海洛因，以該等毒品數量巨大，對國民身
    心健康、社會治安之危害甚鉅，其惡性之大，有與世永久隔
    絕之必要，該部分原審僅處無期徒刑，尚嫌過輕；（二）被
    告楊國傳偽簽「何志勇」名義租屋藏毒所犯行使偽造私文書
    罪，係另行起意，然其運輸毒品入境後當然須尋找隱密地點
    藏毒，是其假冒他人名義承租房屋藏毒，與運輸之毒品罪無
    方法結果之牽連犯關係，應論以數罪；（三）被告楊國傳與
    共犯共同殺害謝金郎2人，應係連續犯；（四）被告李昱穎
    共同運輸、販賣毒品，數量甚多，惡性非輕，應處極刑，原
    審僅處無期徒刑，尚嫌過輕等語。經查，被告楊國傳係犯運
    輸及販賣第一級毒品之罪，其以運輸毒品之方法，達販賣毒
    品之目的，兩者存有方法、目的之牽連關係，應從一重論以
    販賣第一級毒品罪，此部分上訴為有理由；至於殺害謝金郎
    2 人係在密接之時間、相同之漁船，數人合謀共同為之，應
    係一行為，觸犯數法益，為想像競合犯之關係；又偽造租約
    係在其運毒及販毒之計畫之內，本有方法、結果之牽連關係
    ，此部分上訴理由則不可採。被告李昱穎雖係聽命於莊良賢
    ，且犯後尚能坦承犯行得見其悔意，惟其共同運輸本件毒品
    之數量淨重高達100餘公斤，對社會治安之危害性當不容輕
    忽，本應處以極刑，乃因適用修正後毒品危害防制條例第17
    條之規定而應予以減輕，故檢察官上訴求處被告李昱穎死刑
    ，為無理由，惟檢察官指摘原審判決對被告楊國傳未論處販
    賣第一級毒品罪，及對被告李昱穎僅論處共同運輸毒品罪，
    未論處連續販賣毒品罪等情，判決不當，求予撤銷改判，則
    均有理由。原判決既有上開可議，即屬無可維持，應由本院
    將原判決撤銷予以改判。爰審酌被告楊國傳、戴志明實際參
    與運輸毒品海洛因（運輸之毒品海洛因磚數量高達近400塊
    ，淨重100餘公斤），並接運中國殺手持槍殺害中桶船舶「
    福生三號」人員滅口，復參與將被害人謝金郎、謝進聰之屍
    體以船錨綑綁拋入海中，放火燒燬「福生三號」之部分行為
    ，企圖毀屍滅跡，手法兇殘，為天理所不容，被告楊國傳並
    於運輸毒品入臺後與被告李昱穎共同販賣，嚴重危害社會治
    安，被告楊國傳事後猶為卸責，指稱受被告戴志明所蒙蔽云
    云，其惡性重大，罪無可逭，而有與社會永久隔離之必要；
    被告李昱穎明知第1藏毒處所內藏有大量毒品海洛因，猶受
    莊良賢之指示，將毒品海洛因搬運至第2藏毒處所，藉以販
    售牟利，並積極配合莊良賢之販賣毒品網絡，或積極送交毒
    品海洛因予貨主，或向貨主收取毒品之對價，暨依莊良賢之
    指示運輸第三級毒品愷他命，危害社會治安至鉅，及其犯後
    態度等一切情狀，分別量處如主文第2、3、4項所示之刑，
    並就被告楊國傳部分併予宣告褫奪公權，被告李昱穎定其應
    執行之刑，以示懲儆。
伍、沒收部分：
    扣案在第1藏毒處所查獲之第一級毒品海洛因粉末驗餘淨重
    1.08公克（此部分與被告李昱穎無關）、在第2藏毒處所查
    獲之第一級毒品海洛因磚321塊淨重114公斤820.1公克（原
    淨重114公斤830.1公克，但其中10公克已由法務部依「醫藥
    或研究用毒品及器具管理辦法」第6條之規定，准予內政部
    警政署刑事警察局領用，應已扣除），為當場查獲之毒品，
    應依毒品危害防制條例第18條第1項前段沒收銷燬之。自被
    告李昱穎車上查獲扣案之現金1,770,000元，為被告李昱穎
    、楊國傳與林金興、莊良賢販賣毒品所得之財物，應依毒品
    危害防制條例第19條第1項規定沒收，在第1藏毒處所原扣得
    雙獅地球牌海洛因包裝袋10個、黃色塑膠外包裝5個、透明
    塑膠包裝袋10個、中型透明塑膠袋55個、大型黑色塑膠袋18
    個、手提塑膠袋8個、膠帶2捲等物，其中雙獅地球牌海洛因
    包裝袋10個、黃色塑膠外包裝5個、透明塑膠包裝袋10個、
    中型透明塑膠袋54個、大型黑色塑膠袋15個、手提塑膠袋8
    個、膠帶2捲，均因刑事警察局以未採獲相關跡證而已丟棄
    滅失，業據承辦員警蕭瑞豪於原審證述在卷，所餘大型黑色
    塑膠袋3個、中型透明塑膠袋1個均為被告楊國傳所有；在第
    2藏毒處所查扣之暗紅色大型行李箱1只及自李昱穎車上查扣
    之行動電話4具，為被告李昱穎所有，為渠等運輸或販賣毒
    品所用之物，應依毒品危害防制條例第19條第1項之規定沒
    收；扣案之「鴻漁一號」漁船壹艘，係共犯被告戴志明所有
    供運輸第一級毒品所使用之水上交通工具，應依毒品危害防
    制條例第19條第3項規定沒收。SSB無線電話機壹台、WENDEN
    無線電話機1台、中國行動電話門號00000000000號SIM卡1只
    、儲值卡1只，為共犯戴志明及同案被告余國明所有，均為
    供運輸或販賣第一級毒品聯絡所用之物，亦應依毒品危害防
    制條例第19條第1項之規定沒收。仿貝瑞塔廠半自動手槍之
    改造手槍（第1號手槍）及義大利貝瑞塔廠92FS型半自動手
    槍（第2號手槍）各1把，為被告楊國傳未經許可所持有之違
    禁物，應依刑法第38條第1項第1款之規定沒收。被告楊國傳
    偽造「何志勇」名義之1式2份房屋租賃書上偽簽之「何志勇
    」署押、偽蓋之印文各1枚（僅扣得房屋租賃契約書1份，另
    1份業已滅失），扣案之房屋租賃契約書上偽簽之「何志勇
    」署押、偽蓋之印文各1枚，均應依刑法219條之規定沒收之
    。又偽刻之「何志勇」印章不能證明其尚在，爰不為沒收之
    諭知。至於扣案之被告楊國傳所有之行動電話3具，在第1藏
    毒處所查扣被告楊國傳所有之垃圾桶2個、煙盒1個、面紙盒
    1個；被告李昱穎及同案被告陳小惠所有之房屋租賃契約書
    、鑰匙1把；被告李昱穎所有之現金89,000元、快譯通1台、
    行動電話機1台，均非供本案犯罪所用之物，不得宣告沒收
    ，附此說明。
據上論斷，應依刑事訴訟法第369條第1項前段、第364條、第299
條第1項前段、第300條，毒品危害防制條例第4條第1項、第3項
、第17條第2項、第18條第1項、第19條第1項、第3項，修正前懲
治走私條例第2條第1項、第3條第1項，台灣地區與大陸地區人民
關係條例第15條第1款、第28條、第79條第1項、第80條第1項前
段，槍砲彈藥刀械管制條例第7條第3項、第8條第3項、第12條第
3項，刑法第2條第1項、第11條前段、第37條第1項、第271條第1
項、第247條第1項、第353條第1項、第216條、第210條、第51條
第5款、第38條第1項第1款、第219條、修正前刑法第28條、第56
條、第55條、第64條第2項、第65條第2項，刑事妥速審判法第7
條，判決如主文。
本案經檢察官劉水文到庭執行職務。
中    華    民    國   100    年    3     月    31    日
                  刑事第十八庭審判長法  官  吳鴻章
                                    法  官  汪梅芬
                                    法  官  林銓正
以上正本證明與原本無異。
如不服本判決，應於收受送達後10日內向本院提出上訴書狀，其
未敘述上訴之理由者並得於提起上訴後10日內向本院補提理由書
（均須按他造當事人之人數附繕本）「切勿逕送上級法院」。
                                    書記官  張淨卿
中    華    民    國   100    年    4     月    7     日
附錄：本案論罪科刑法條全文
毒品危害防制條例第4條
製造、運輸、販賣第一級毒品者，處死刑或無期徒刑；處無期徒
刑者，得併科新臺幣 2 千萬元以下罰金。
製造、運輸、販賣第二級毒品者，處無期徒刑或 7 年以上有期
徒刑，得併科新臺幣 1 千萬元以下罰金。
製造、運輸、販賣第三級毒品者，處 5 年以上有期徒刑，得併
科新臺幣 7 百萬元以下罰金。
製造、運輸、販賣第四級毒品者，處 3 年以上 10 年以下有期
徒刑，得併科新臺幣 3 百萬元以下罰金。
製造、運輸、販賣專供製造或施用毒品之器具者，處 1 年以上
7 年以下有期徒刑，得併科新臺幣 1 百萬元以下罰金。
前五項之未遂犯罰之。